【裁判字號】    98,訴,452
【裁判日期】    991021
【裁判案由】    違反毒品危害防制條例
【裁判全文】
臺灣嘉義地方法院刑事判決               98年度訴字第452號
公  訴  人  臺灣嘉義地方法院檢察署檢察官
被      告  己○○
指定辯護人  楊瓊雅律師
被      告  癸○○
指定辯護人  本院公設辯護人辰○○
被      告  丁○○
選任辯護人  蔡碧仲律師
            陳振榮律師
            張宗存律師
上列被告因違反毒品危害防制條例案件，經檢察官提起公訴（98
年度偵字第1682號、2928號、第3109號、第3843號），本院判決
如下：
    主  文
己○○犯如附表一至附表六所示之罪，各處如附表一至附表六所
示之刑。應執行有期徒刑貳拾陸年，扣案如附表七編號1所示之
第一級毒品海洛因貳拾柒包（純質淨重二點三五公克），沒收銷
燬；扣案如附表七編號2至8所示之物，均沒收之；販賣第一級毒
品所得新臺幣伍萬壹仟佰元沒收（附表二、三），如全部或一
部不能沒收時，以其財產抵償之；共同販賣第一級毒品所得新臺
幣伍仟元（附表四），與癸○○連帶沒收之，如全部或一部不能
沒收時，以其與癸○○之財產連帶抵償之；共同販賣第一級毒品
海洛因所得新臺幣壹萬壹仟元（附表五），與丁○○連帶沒收之
，如全部或一部不能沒收時，以其與丁○○之財產連帶抵償之；
共同販賣第一級毒品所得新臺幣壹仟元（附表六），均與丁○○
、癸○○連帶沒收之，如全部或一部不能沒收時，均以其與丁○○、癸○○財產連帶抵償之。
癸○○共同犯如附表四、附表六所示之罪，各處如附表四、附表
六所示之刑。應執行有期徒刑拾捌年；扣案於附表七編號3至8所
示之物，均沒收之；共同販賣第一級毒品所得新臺幣伍仟元（附
表四），均與己○○連帶沒收之，如全部或一部不能沒收時，均
以其與己○○之財產連帶抵償之；共同販賣第一級毒品所得新臺
幣壹仟元（附表六），均與己○○、丁○○連帶沒收之，如全部
或一部不能沒收時，均以其與己○○、丁○○財產連帶抵償之。
丁○○共同犯如附表五、附表六所示之罪，各處如附表五、附表
六所示之刑。應執行有期徒刑拾年；扣案如附表7編號2至8所示
之物，均沒收；共同販賣第一級毒品所得新臺幣壹萬壹仟元（附
表五），與己○○連帶沒收之，如全部或一部不能沒收時，以其
與己○○之財產連帶抵償之；共同販賣第一級毒品所得新臺幣壹
仟元（附表六），與己○○、癸○○連帶沒收之，如全部或一部
不能沒收時，以其與己○○、癸○○財產連帶抵償之。
    犯 罪 事 實
一、被告己○○前因麻醉藥品管理條例、偽造貨幣案件，分別經
    本院、臺灣高等法院臺南分院，以86年度易字第240號、87
    年度上訴字第1312號，各判處有期徒刑6月、3年2月確定，2
    罪並經裁定應執行有期徒刑3年6月確定；因槍砲彈藥刀械管
    制條例等案件，經臺灣高等法院臺南分院以89年度上更一字
    第294號判處應執行有期徒刑1年2月，並經最高法院駁回上
    訴確定；因於民國89年間施用毒品案件，經本院以89年度簡
    字第658號判處有期徒刑5月確定；因槍砲彈藥刀械管制條例
    案件，經本院以90年度訴字第75號判處有期徒刑5月確定，
    並與上揭有期徒刑5月，經裁定應執行有期徒刑9月確定，上
    開數罪接續執行，於92年11月28日假釋，於假釋期間，再因
    毒品危害防制條例等案件，分別經本院以94年度易字第301
    號、94年度嘉交簡字第625號，各判處有期徒刑6月、6 月確
    定，2罪並經減刑裁定為應執行有期徒刑5月15日確定，而與
    上揭撤銷假釋之殘刑接續執行，於96年9月20日執行完畢。
    詎己○○仍不知悔改與丁○○、癸○○均明知海洛因係毒品
    危害防制條例所管制之第一級毒品，不得非法販賣、轉讓，
    竟為下列行為：
 (一)己○○綽號「淵兄」，明知海洛因係毒品危害防制條例所管
   制之第一級毒品，不得持有、轉讓、販賣，竟基於轉讓第一
   級毒品海洛因之犯意，於丁○○藥癮發作之際，於附表一編
   號1至3所示之時間、地點轉讓海洛因與丁○○3次。己○○另
   基於意圖營利販賣第一級毒品海洛因之犯意，於辛○○、甲○○、卯○○、丙○○、戊○○、寅○○、柯進育，以如附
   表二、附表三所示之行動電話，各別與己○○所使用如附表
   二、附表三所示之行動電話，聯繫購買海洛因之數量、金額
   及交易地點而意思合致後，己○○即分別於附表二編號1至3
   、附表三編號1至22所示之時間、地點，各販賣如附表編號1
   至3、附表三編號1至22所示之海洛因與辛○○11次、甲○○3
   次、卯○○1次、丙○○1次、戊○○3次、寅○○1次、乙○○3次，合計25次。
 (二)己○○與癸○○明知海洛因係毒品危害防制條例所管制之第
   一級毒品，不得非法販賣，竟意圖營利，共同基於販賣海洛
   因之犯意聯絡，(1)於辛○○以如附表四所示之行動電話分次
   與己○○所使用如附表四所示行動電話聯繫，而由癸○○約
   定如附表四編號1及編號3海洛因之數量、金額及交易地點而
   意思合致後，即由己○○於附表四編號1及編號3所示之時間
   、地點，將附表四編號1及編號3之海洛因交付與辛○○，另
   辛○○與己○○聯絡購買附表四編號2海洛因之數量、金額及
   交易地點而意思合致後，即由癸○○將附表四編號2之海洛因
   交付與辛○○，而各共同販賣如附表四編號1至3之海洛因與
   辛○○3次。
 (三)己○○與其小弟丁○○明知海洛因係毒品危害防制條例所管
   制之第一級毒品，不得非法販賣，竟意圖營利，共同基於販
   賣海洛因之犯意聯絡，於辛○○、丙○○、戊○○、寅○○
   、壬○○、庚○○、子○○以如附表五所示之行動電話，撥
   打己○○所使用如附表五所示之行動電話，由己○○接聽電
   話、丁○○交付毒品或丁○○接聽電話及交付毒品之方式，
   共同販賣如附表五編號1至9之海洛因與辛○○1次、丙○○1
   次、戊○○1次、寅○○2次、壬○○1次、庚○○1次、子○○2次。
 (四)己○○、丁○○與癸○○明知海洛因係毒品危害防制條例所
   管制之第一級毒品，不得非法販賣，竟意圖營利，共同基於
   販賣海洛因之犯意聯絡，於丑○○以如附表六所示之市內電
   話撥打被告己○○使用如附表六所示之行動電話時，由丁○○替己○○接聽電話、癸○○交付毒品之方式，共同販賣如
   附表六編號1之海洛因與丑○○1次。
二、嗣於98年1月22日22時許，在嘉義縣番路鄉江西村6鄰崎腳10
    之6號拘提丁○○到案、於同年月23日13時分別在雲林縣古
    坑鄉華山村110號新華山釣魚蝦休閒民宿及雲林縣古坑鄉華
    山村1號璟福園民宿拘提己○○、癸○○到案，並分別扣得
    如附表七所示之物，查悉上情。
三、案經臺中縣警察局霧峰分局報告、嘉義縣警察局移送臺灣嘉
    義地方法院檢察署檢察官偵查起訴。
    理  由
壹、證據能力部分
一、按被告以外之人於審判外之言詞或書面陳述，除法律有規定
    者外，不得作為證據，刑事訴訟法第159條第1項定有明文。
    又被告以外之人於偵查中向檢察官所為之陳述，除顯有不可
    信之情況者外，得為證據，此觀同法第159條之1第2項規定
    亦明。本案證人辛○○、甲○○、卯○○、丙○○、戊○○
    、壬○○、庚○○、寅○○、乙○○、丁○○於偵查中經具
    結所為證言，屬被告以外之人於審判外之言詞陳述，惟係於
    自由意志下所為陳述，並經檢察官告知刑事訴訟法第181 條
    之得拒絕證言之情形後具結，復無顯不可信之情形，揆諸上
    開法律規定，自應有證據能力。
二、又被告以外之人於檢察事務官、司法警察官或司法警察調查
    中所為之陳述，與審判中不符時，其先前之陳述具有較可信
    之特別情況，且為證明犯罪事實存否所必要者，得為證據，
    此觀刑事訴訟法第159條之2規定甚明。所謂「前後陳述不符
    」之要件，應就前後階段之陳述進行整體判斷，決定是否具
    有實質性差異之陳述。而「較可信之特別情況」之情形，應
    就前後陳述時之外部情況（如時間之間隔、有意識迴避、受
    不當外力干擾、事後串謀、自白或立即反應所知、是否有親
    友在場及筆錄是否清楚明確等）進行比較，以資決定何者外
    部情況具有可信性。若陳述係在特別可信之情況下所為，虛
    偽陳述之危險性不高，雖係審判外陳述，或未經被告反對詰
    問，仍得承認其有證據能力，然並非對其陳述內容之證明力
    如何加以論斷，又所稱「必要性」要件，必須該陳述之重要
    待證事實部分，與審判中之陳述有所不符，包括審判中改稱
    忘記、不知道等雖非完全相異，但實質內容已有不符者在內
    ，且該審判外之陳述，必為證明犯罪之待證事實存在或不存
    在所不可或缺，二者兼備，始足當之（最高法院95年度臺上
    字第4414號、96年度臺上字第259號判決意旨參照）。查證
    人辛○○、甲○○、卯○○、丙○○、戊○○、壬○○、庚○○、寅○○、乙○○、子○○對於是否向被告己○○或被
    告癸○○或被告丁○○購買毒品之證述，於警詢時之陳述與
    本院審理時到庭具結所為證詞，前後不一致，辯護人認警詢
    陳述並無證據能力，本院審酌上開證人於警詢所為證述，距
    向被告購入毒品之時間較為接近，且本件係警方依法實施通
    聯之監聽，循線先查獲辛○○、甲○○、卯○○、丙○○、
    戊○○、壬○○、庚○○、寅○○、乙○○，子○○分別在
    嘉義縣警察局刑警大隊或台中縣警察局霧峰分局偵查隊製作
    筆錄後，隨即移送臺灣嘉義地方法院檢察署接受檢察官之訊
    問，即前揭證人於警詢時，其外在環境顯係在較無事先心理
    準備之情況下接受詢問，不但預先構思虛偽證詞之可能性較
    低，且亦無被告知悉其陳述內容及在場之心理壓力，較無與
    被告事後串證之可能。至於辛○○於本院審理時雖證稱：伊
    當時在啼藥，伊想快回去，所以根據警察拿的監聽譯文隨便
    回答等語（見本院卷4第166頁）；甲○○則證稱：伊當時想
    說可否交保，所以說用錢和被告己○○購買海洛因等語（見
    本院卷2第160頁；卯○○證稱：伊當時人不舒服，就趕快回
    答，想趕快回去等語（見本院卷2第67頁）；丙○○證稱：
    伊當時在警詢所寫，係照自己意思所陳述的，但有時和員警
    說沒有，員警也會寫等語（見本院卷3第103頁）；戊○○則
    證稱：伊說和被告己○○買海洛因，係員警依照通聯紀錄所
    寫下等語（見本院院2第131頁）；寅○○證稱：伊當時係因
    毒癮發作，想趕快去服用美沙酮，所以才精神不濟，這樣回
    答等語（見本院卷第211頁）；壬○○則證稱：因伊當時還
    在照顧母親，員警向伊表示，若不配合就要帶伊台中，伊便
    配合警方回答等語（見本院卷3第42頁）；庚○○則證稱：
    係員警向伊稱，伊之電話有被錄音，伊說是借錢，但員警就
    說係拿毒品等語（見本院卷4第78頁）；子○○則證稱：伊
    當時在製作警詢時在勒戒中，很多天沒睡，員警問什麼，伊
    想到什麼就回答等語（見本院卷3第224頁）；乙○○證稱：
    伊當時所製作之警詢筆錄係照實說，因當時員警有拿通聯譯
    文給伊看，伊想說怎麼通聯譯文這麼厚、還有錄音等語（見
    本院卷3第82頁）。而上述10位證人於警詢之證述並無遭受
    強暴、脅迫等不自由陳述之情，且其等陳述復均有警方依法
    實施通訊監察之譯文在卷可佐，即辛○○、甲○○、卯○○
    、丙○○、戊○○、壬○○、庚○○、寅○○、乙○○、子
    ○○於警詢之證述應出於其等自由陳述無誤。證人辛○○、
    甲○○、卯○○、丙○○、戊○○、壬○○、庚○○、寅○○、乙○○、子○○於本院審理時雖均翻異前證，然依其陳
    述之外部環境綜合判斷，本院認渠等於警詢所為證述，客觀
    上應具較可信之特別情況，且均為向被告購買毒品之人，為
    證明本案犯罪事實存否所必要，堪認具備「特信性」及「必
    要性」，依前揭法律規定，其等於警詢之陳述，有得以取代
    審判中反對詰問之可信性保證，自有證據能力。
三、再者，被告以外之人於審判外之陳述，雖不符前4條（即刑
    事訴訟法第159條之1至之4）之規定，而經當事人於審判程
    序同意作為證據，法院審酌該言詞陳述或書面陳述作成時之
    情況，認為適當者，亦得為證據。當事人、代理人或辯護人
    於法院調查證據時，知有第159條第1項不得為證據之情形，
    而未於言詞辯論終結前聲明異議者，視為有前項之同意，此
    觀刑事訴訟法第159條之5規定即明。本院所引用之下列證據
    （除上述二證人10人於警詢之證述，主張無證據能力外），
    檢察官、被告3人及渠等辯護人均表示同意作為本案之證據
    ，且迄於言詞辯論終結前亦未聲明異議。又審酌證據資料作
    成時之情況，核無違法取證或其他瑕疵，認為以之作為證據
    為適當，自得作為證據。
貳、實體事項
一、訊據被告己○○坦承附表一、轉讓第一級毒品海洛因、附表
    二及附表四編號1之販賣第一級毒品海洛因之事實，否認附
    表三、附表四編號2、3、附表五及附表六之犯行，並辯稱無
    其他任何販賣第一級毒品海洛因之行為，更無與被告丁○○
    、被告癸○○共同販賣第一級毒品海洛因云云；另被告癸○○亦否認有何販賣海洛因之犯行，並辯稱伊僅幫被告己○○
    接聽電話1次，不知被告己○○販賣毒品之情事云云；又被
    告丁○○則坦承附表五、附表六所示之犯行等語。經查：
(一)被告己○○就附表一編號1至3所示轉讓海洛因與丁○○部分、
  附表二編號1、2所示販賣海洛因與辛○○及附表二編號3所示
  販賣海洛因與乙○○部分：
1.訊據被告己○○對於附表一編號1至3及附表二編號1至3所載犯
  行均坦承不諱（見98年度偵字第1682號卷2第163頁、本院卷1
  第53頁、本院卷7第51頁、第45頁），核與證人辛○○於警詢
  及偵查中之證述、證人丁○○於本院審理時之證述及證人乙○○於警詢及偵查中之證述相符（見中縣霧警偵字第0980051243
  號第81頁、98年度偵字第1682號卷1第136頁、第137頁、本院
  卷7第7、8頁、嘉縣警刑偵一字第0980079285號第19頁、98年
  度偵字第1682號卷2第73頁）。且辛○○確曾於附表2編號1、2
  所示之時間以其使用之0000000000號行動電話撥打與被告己○○所使用之0000000000號行動電話聯絡，及乙○○於附表2編
  號3所示時間以其使用之0000000000號撥打與被告己○○所使
  用之0000000000號行動電話聯絡，均有通聯譯文等在卷可參（
  見中縣霧警偵字第0980051243號第87、88頁、嘉縣警刑偵一字
  第0980079285號第23頁）。
2.而警方依通訊監察結果，經檢察官核發拘票，於98年1月23日
  下午13時至雲林縣古坑鄉華山村110號新華山釣魚蝦休閒民宿
  拘提己○○，並經被告己○○同意搜索，當場扣得如附表七所
  示之物，有卷附之拘票、搜索扣押筆錄、扣押物品目錄表附卷
  足憑（見中縣霧警偵字第0980051234號第192頁、第194頁至
  198頁）。
3.綜上，堪認被告己○○之任意性自白與事實相符，其前揭犯行
  均堪認定。
(二)被告己○○就附表三編號1至11所示販賣海洛因與辛○○部分
  ：
 1.證人辛○○於警詢、偵查中具結證述綦詳（中縣霧警偵字第0
   980051243號第82頁、98年度偵字第1682號卷1第136頁），並
   有指認照片、臺灣嘉義地方法院通訊監察書、通訊監察譯文
   中縣霧警偵字第0980051234號第101頁、第87至100頁、212頁
   ）等件附卷為佐，且辛○○證稱本件通訊監察之通話內容，
   即為其與被告聯絡毒品交易所為之通話無訛，觀之前揭通訊
   監察譯文所示，辛○○以其使用之0000000000號行動電話與
   被告己○○所使用之行動電話聯絡，就附表三編號1至11 之
   犯行，分別為以下之通聯內容：
 於97年11月21日下午16時35分53秒，證人辛○○（A）以0000
   000000號行動電話，撥打被告己○○（B）使用之000000000
   0號行動電話，通話內容則為；「A（證人辛○○）：喂，大
   仔，要不然5百先讓我欠一下，啊我先跟你拿81這樣好不好？
   啊我明天才拿5百給你。B(被告己○○)：啊你現在是要多少
   ？A：3仟。B好。A：讓我欠5百這樣子。B：好。A：啊我在下
   面了。B：那邊下面？A：在家這裡啊。B：好。」
 於97年11月22日下午16時14分38秒，證人辛○○（A）以0000
   000000號行動電話，撥打被告己○○（B）使用之000000000
   0號行動電話，通話內容則為；「A（證人辛○○）：大仔，
   我在樓下。B：哦。A：81啦。B：哦。」
 於97年11月24日上午8時13分56秒，證人辛○○（A）以0000
   000000號行動電話，撥打被告己○○（B）使用之000000000
   0號行動電話，通話內容則為；「A：大仔，你在...B：305。
   A：好，啊我要「一」B：好。」
 於97年11月24日下午15時30分1秒，證人辛○○（A）以0000
   000000號行動電話，撥打被告己○○（B）使用之000000000
   0號行動電話，通話內容則為；「A：喂，大仔我在樓下了B：
   好，啊你要多少的？A：一張。」
 於97年11月26日中午12時40分9秒，證人辛○○（A）以0000
   000000號行動電話，撥打被告己○○（B）使用之0000000000
   號行動電話，通話內容則為；「A：大仔，我阿山啦。B：哼
   。A：我先拿一張啦，人家還沒有算給我耶。B：哦。A：我在
   樓下了。B：好。」
 於97年11月27日上午9時12分9秒，證人辛○○（A）以000000
   0000號行動電話，撥打被告己○○（B）使用之0000000000號
   行動電話，通話內容則為：「A：大仔，我到了，我在樓下B
   ：啊多少？A：八一啊。B：好。」
 於97年12月1日上午10時33分34秒及10時34分40秒，證人辛○○（A）以0000000000號行動電話，撥打被告己○○（B）使
   用之0000000000號行動電話，通話內容則為：「A：大仔，你
   幾號？B：喂，阿山你在那？A：我在門口了。B：啊你要多少
   ？A：一張。B：好。A：啊你要出來嗎？A：大仔，我要進去
   來是怎樣？B：你在比佛利哦？A：對。B：再過來，洗衣褲店
   這裡。A：你說在那裡？B：比佛利再進來有沒有？這邊一間
   洗衣褲店有沒有？莫內咖啡廳這邊啦。A：那不就再過去。B
   ：對，再直直過來。A：新建橋再過去。B：對啦，新建街啦
   。A：哦，好。」
 於97年12月1日中午13時32分13秒及13時42分43秒，證人辛○○（A）以0000000000號行動電話，撥打被告己○○（B）使
   用之0000000000號行動電話，通話內容則為：「A：大仔你在
   那裡？B：一樣啦。A：在早上那裡嗎？B：對。A：啊你要叫
   那個拿過來嗎？B：對。A：八啦嘿。B：好，多久會到？A：
   我現在來到文財殿這裡。B：好。A：大仔，我在洗店這裡。B
   ：哦，那轉過來啊。A：轉過去那邊？B：轉從比佛利這邊過
   來啦。A：你在比佛利裡面嗎？B：沒有啦，旁邊而已，衣服
   褲店轉過來啦。A：我在衣褲店這邊呢。B：對啊，我在衣褲
   店這邊。A：那這樣我不就要轉...B：你左轉啦。A：左轉，
   好。」
 於97年12月4日晚上22時46分36秒，證人辛○○（A）以00000
   00000號行動電話，撥打被告己○○（B）使用之0000000000
   號行動電話，通話內容則為：「A：大仔，我到了，洗衣服店
   這裡，八一啦，啊你順便拿一支那個...出給我，好不好？B
   ：好啦。」
 於97年12月13日晚上18時32分34秒，證人辛○○（A）以0000
   000000號行動電話，撥打被告己○○（B）使用之000000000
   0號行動電話，通話內容則為：「A：喂，大仔，我阿山啦。B
   ：我知道。A：啊你人在那裡？B：釣蝦場。A：我早上有拿一
   嘛，怎麼感覺比較不好？B：不會啦。A：那這次幫我弄好一
   點，我等一下馬上過去拿。B：好。A：八啦。B ：好。A：要
   不然力都不夠哩。B：都一樣啦，從頭到尾也都一樣。A：好
   。」
 於97年12月2日晚上21時36分4秒，證人辛○○（A以使用0000
   000000號行動電話，撥打被告己○○（B）使用之0000000000
   號行動電話，通話內容則為：「C（不知名之人）：喂，你好
   。A：大仔在嗎？C：大仔酒醉在睡呢，你那裡？A：淵仔兄呢
   。C：他去唱歌喝酒在睡呢。A：這樣子哦？啊我有跟他說我
    要去他呢。C：你那邊？A：阿山。C：你等一下哦。B：喂。
    A：大仔哦？B：你在那裡？A：我在洗衣店這裡呢。B：哦，
    樓下哦，啊要多少？A：八一。B：好，我叫阿安下去。A：
    好。」
 2.由前揭對話內容雖未明示購買第一級毒品海洛因。惟辛○○
   已證稱：自97年11月底起至98年1月10日止左右，伊向「大仔
   」即綽號「淵兄」（被告己○○），購買海洛因施用，以每1
   小包新臺幣1, 000元至3,000元不等之金額所購得，於附表三
   編號1至11之通聯譯文內容為相約見面交易毒品，其中譯文內
   有關「一張」係1,000元、「8」或「81」係指8分之1錢，8
   分之1錢為3,000元等語（中縣霧警偵字第0980051243號第82
   頁、98年度偵字第1682號第136頁）。且前揭之對話內容明
   顯可知，辛○○曾向被告己○○抱怨海洛因之品質不好。再
   參之辛○○前因施用毒品案件，經裁定觀察、勒戒，經警方
   於98年1月22日至辛○○之住家搜索，並扣得施用毒品之器具
   即注射針筒3支，此有臺灣高等法院被告前案紀錄表、台中縣
   警察局霧峰分局搜索、扣押筆錄、扣押物品目錄表等件附卷
   為佐（中縣霧警偵字第0980051243號第116頁至第120頁），
   堪認辛○○確有施用毒品之習性，而有向被告己○○購買第
   一級毒品海洛因之動機與需求，已足佐證辛○○於警詢及偵
   查中具結之證述應與事實相符，而堪採信。
 3.至辛○○於本院審理時翻異前詞，改證稱：伊於警詢時曾稱
   向被告己○○購買毒品差不多20次以上，係因當初伊在吃藥
   ，意識比較模糊，所以隨便和警察說的，對於附表三編號1至
   11之通聯譯文內容已經不太記得，伊曾請被告己○○幫伊調
   毒品大約2、3次等語。然於審理中礙於因被告己○○同庭壓
   力，有袒護被告己○○之情。況辛○○既已證述前揭監聽譯
   文確為其與被告己○○通話無誤，而該通話內容談及「先欠
   一下、「一張」」等語，已徵被告己○○交付辛○○第一級
   毒品海洛因，並非毫無牟利之意，若辛○○僅係向被告己○○調用毒品，則何以屢次均與被告己○○商談價格，辛○○
   亦曾向被告己○○抱怨毒品之品質不佳等語，顯見辛○○於
   本院證述係向被告己○○調用毒品施用云云，悖於通聯譯文
   內容，無非係為脫免被告己○○罪責，毫無可信。而被告辯
   稱：辛○○於附表一編號1至11所示之時間、地點與伊有無交
   易成功，無證據可資證明，而代號「8」或「81」或「一張」
   係指何意云云，惟證人辛○○係證稱伊與被告己○○通聯譯
   文內容，係為相約見面交易毒品等語，且自附表三編號1至11
   ，每次均撥打電話與被告己○○洽毒，復稱「怎麼感覺比較
   不好」，亦堪認每次均順利完成毒品交易，始有下次「一樣
   」、「品質好一點」之對話。復參諸上開通聯譯文內容以觀
   ，辛○○係以其電話向被告己○○約定交易地點、數量，嗣
   後到達約定地點，辛○○再以其電話通知被告己○○，再由
   被告己○○交貨與辛○○，或由辛○○先至被告己○○之所
   在地，再以其電話向被告己○○約定購買毒品之數量及金額
   等情。另辛○○於偵查及本院審理時均證稱：「一張」係1,0
   00元、「8」或「81」係指8分之1錢，8分之1錢為3,000 元，
   8分之1就是一錢分8包等語（見98年度偵字第1682號第136頁
   ，本院卷四第196頁、200頁），是被告己○○辯稱不知該對
   話之意，顯為臨訟卸責之詞，不足採信。
4.辛○○雖於本院審理時，又改證稱：伊未曾與綽號「阿安」之
  男子接洽過，伊忘記當時是否為被告己○○接聽電話、綽號阿
  安之男子交付毒品等語（見本院卷第143、144、169頁）。惟
  參諸97年12月2日晚上21時36分通聯譯文之內容，辛○○撥打
  被告己○○使用之0000000000號行動電話，接聽被告己○○電
  話之人稱：大仔（即被告己○○）酒醉正在睡，你哪裡。辛○○回答伊係阿山，該人改請被告己○○接聽電話，辛○○旋即
  向被告己○○稱大仔，伊在洗衣店這裡，要8分之1。被告己○○回稱好，伊叫阿安下去等語。核與證人辛○○於警詢時證稱
  ：97年12月2日晚上21時36分，該次係與被告己○○確認數量
  後，後來綽號「阿安」交付毒品與伊等語（見中縣霧警偵字第
  098005 1243號卷第83頁）等語。而辛○○如前所述，於本院
  審理時對於被告己○○之證詞多所迴護，係其審理時之證述自
  非可採。至依卷附資料無證據證明綽號「阿安」之人知悉所交
  付之物為海洛因而與被告己○○有何共同販賣海洛因之犯意聯
  絡及行為分擔，是認該次僅係被告己○○獨自販賣海洛因與辛○○，併此敘明。又證人辛○○雖於本院審理時證述該次係交
  付1,000元與被告己○○，惟證人辛○○證述其通聯譯文所指
  購買8分1錢為3,000元，業如前述，且有該譯文在卷可查，足
  認是曾交付被告己○○3,000元，辛○○於本院證述交付被告
  己○○1,000元，應係記憶錯誤，應以其證述交易3,000元為可
  採。
5.證人辛○○於警詢及偵查中均證稱，附表三編號1之通聯譯文
  內容為真實等語，而參酌該附表三編號1之通聯譯文，證人辛○○雖向被告己○○購買8分之1之海洛因，然要求先欠被告己○○500元，經被告己○○允諾，此有上開附表一編號1之通聯
  譯文附卷可查，復無證據證明辛○○已歸還被告己○○所積欠
  之500元，依罪疑有利被告之法則，認定如附表一編號1之價格
  及數量。
(三)被告己○○就附表三編號12至14所示販賣海洛因與甲○○部分
  ：
 1.證人甲○○於警詢證述已詳，並有台中縣警察局霧峰分局偵
   查對指認犯罪嫌疑人紀錄表、臺灣嘉義地方法院通訊監察書
   、通訊監察譯文（中縣霧警偵字第0980051243號第114頁、第
   112、113頁、215頁）等件附卷為佐，且甲○○證稱本件通訊
   監察之通話內容，即為其與被告己○○聯絡附表三編號12 至
   14所示毒品交易所為之通話無訛，觀之前揭通訊監察譯文所
   示，甲○○以000000000號、0000000000號及0000000000號行
   動電話與被告己○○所使用之0000000000號行動電話聯絡，
   分別為以下之通聯內容：
 於97年12月12日晚上19時51分43秒，證人甲○○（B）以0000
   00000號行動電話，撥打被告己○○（A）使用之0000000 000
   號行動電話，通話內容則為：「B：大仔，啊我人在這裡A：
   怎樣？你說？B：81，先拿81出來給我一下。A：好。」
 於97年12月13日晚上21時25分28秒，證人甲○○（B）以0000
   000000號行動電話，撥打被告己○○（A）使用之000000000
   0號行動電話，通話內容則為：「B：大仔，我在昨天載你下
   車那邊？A：怎樣？B：41，啊先拿2張給你，另外欠2張。A：
   明天要補哦？B：我知道。」
 於97年12月14日晚上19時1分18秒及19時34分22秒，證人甲○○（B）以0000 000000號行動電話，撥打被告己○○（A）使
   用之0000000000號行動電話，通話內容則為：「B：大仔，你
   有在市內嗎？A：有。B：那邊有男生嗎？A：沒有。B：那我
   拿錢過去給你，順便再一個81。A：好。B：那邊找你？A：莫
   內。B：好。」、「B：大仔，我到了。A：好。」
 2.依通常毒品交易暗語，一張係指1,000元，81係指8分之1錢，
   又甲○○確實因施用海洛因前經裁定觀察、勒戒及強制戒治
   執行完畢，並經法院判處罪刑確定在案，此有甲○○之臺灣
   高等被告前案紀錄表附卷可稽。是甲○○顯有向被告己○○
   購買海洛因之動機及需求，並足以佐證甲○○於警詢所為證
   述之真實性，應非虛捏。證人甲○○於本院審理時雖證稱：
   伊施用海洛因，均向被告己○○要，因渠等相識許久，附表
   三編號12之通聯譯文，係伊向被告己○○要81之海洛因，被
   告己○○有拿出來給伊；附表三編號13之通聯譯文，係伊向
   被告己○○要4分之1之海洛因；附表三編號14之通聯譯文，
   係伊被告己○○要8分之1之海洛因等語（見本院卷2第156頁
   、第161、162頁、第167頁、第168頁），惟參諸證人甲○○
   於警詢時係證稱伊係向被告己○○購買第一級毒品海洛因，
   並未提及伊曾向被告己○○要第一級海洛因等情，而證人甲○○於本院審理時先證稱：伊施用之海洛因均係向朋友要的
   ，沒有向他人買，嗣改稱：伊有向綽號為王傑之人購買第一
   級毒品海洛因等語（見本院卷2第156、157頁），證人甲○○
   於本院審理時對於其所施用之海洛因究均係向被告己○○要
   ，抑或曾向綽號王傑之人購買，所述前後不一，是證人甲○○於本院審理證稱伊係向被告己○○要海洛因，未向被告己○○購買云云，難以遽採；復參酌證人甲○○於本院審理時
   證稱向被告己○○拿取第一級毒品海洛因之時間、地點、數
   量及價格均與上開通聯譯文相符，且其用語提及「41」、「
   81 」、「2張」，顯係毒品金額之暗語，亦堪認證人甲○○
   於警詢時證稱伊於附表三編號12至14所示時間、地點向被告
   己○○購買第一級毒品等情，較為可信。
(四)被告己○○就附表三編號15所示販賣海洛因與卯○○部分：
 1.證人卯○○於警詢、偵查中具結證述綦詳（中縣霧警偵字第0
   980051234號第126頁、98年度偵字第2928號卷第13頁），並
   有台中縣警察局霧峰分局偵查隊指認犯罪嫌疑人紀錄表指認
   照片、臺灣嘉義地方法院通訊監察書、通訊監察譯文（中縣
   霧警偵字第0980051243號第132頁、103、131頁、215頁）等
   件在卷可稽。又觀之前揭通訊監察譯文所示，卯○○（B）以
   其使用之0000000號市內電話於97年12日13日14時53分15秒許
   及15時2分17秒連續撥打被告己○○（A）使用之00000 00000
   號行動電話，對話內容為：「B：喂，我阿德啊，要去那找你
   ？A：莫內。B：你兄啊？A：對。B：啊，兄啊，你可以多弄
   一點請我嗎？A：好，沒關係啦，啊你給我叫阿林啊一起來。
   B：阿林是誰？A：他說是你的朋友。B：和我一起去的嗎？A
   ：對。B：不是我啦，我到那裡打給你。A：好。」、「B：喂
   ，兄啊，我到了。A：好。」，係告知已到約定地點等語，其
   內容與一般毒品交易者用語相當，亦以密接之通聯，確認已
   到約定之交易地點，足以佐證卯○○於警詢、偵查中之證述
   ，堪信為真實。又卯○○確實因施用海洛因前經裁定觀察、
   勒戒及強制戒治執行完畢，並經法院判處罪刑確定在案，此
   有卯○○之臺灣高等被告前案紀錄表附卷可稽。足認卯○○
   確有施用毒品之惡習，而有向被告己○○購買海洛因之動機
   及需求，亦可擔保其證述向被告己○○購買第一級毒品海洛
   因等節，應非誣指。
 2.至卯○○於本院審理時改證稱：於97年12月13日14時53分15
   秒及15時2分17秒與被告己○○聯絡，係因與被告己○○一起
   買海洛因，要被告己○○多分伊一些等語。然觀之前揭譯文
   ，並無卯○○證述與被告己○○合買之情形，而卯○○於警
   詢、偵查中證稱：伊係向綽號「淵兄」的男子即被告己○○
   購買海洛因，一次數量約1,000元等語，並未於警詢、偵查中
   提及曾與被告己○○合買海洛因等情（見中縣霧警偵字第
   0980051243號第124至129頁）。是卯○○於本院審理時證稱
   伊與被告己○○合資買海洛因云云，顯係偏頗被告己○○所
   為之不實陳述，是卯○○於本院審理時之證詞，要難採信。
   而被告己○○於警詢、偵查中均未陳述曾與卯○○合資購買
   海洛因等情，而係因卯○○於本院審理時改證稱係與被告己○○合資購買海洛因，被告己○○始改辯稱伊係與卯○○合
   資購買海洛因等語，顯見被告己○○辯稱伊與卯○○合資購
   買海洛因云云，顯係臨訟卸責之詞，自非可採。
(五)被告己○○就附表三編號16所示販賣海洛因與丙○○部分：
 1.證人丙○○於警詢、偵查中具結證述綦詳（中縣霧警偵字第0
   980051243號第135頁至139頁、98年度偵字第1682號卷2第19
   、20頁），並有台中縣警察局霧峰分局偵查隊指認犯罪嫌疑
   人紀錄表指認照片、臺灣嘉義地方法院通訊監察書、通訊監
   察譯文（中縣霧警偵字第0980051243號第140頁至143頁、215
   頁）等件在卷可稽。又觀之前揭通訊監察譯文所示，丙○○
   （B）以其使用之0000000000號行動電話於97年12年13月17時
   45分31秒及18時15分30秒撥打被告己○○（A）使用之000000
   0000號行動電話，對話內容為：「B：大仔，我梅山啦，要去
   那裡找你？A：天下。B：天下？...，哦你說釣蝦場哦？A：
   對。B：啊我八百而已哦？A：好啦，沒有關係啦。」、「B：
   喂，大仔，我在門口呢。A：進來啊，我在裡面玩賓果。B：
   好。」，係告知已到約定地點等語，其內容與一般毒品交易
   者用語相當，亦以密接之通聯，確認已到約定之交易地點，
   足以佐證丙○○於警詢、偵查中之證述，堪信為真實。又丙○○確實因施用海洛因前經裁定觀察、勒戒及強制戒治執行
   完畢，並經法院判處罪刑確定在案，此有丙○○之臺灣高等
   被告前案紀錄表附卷可稽。足認丙○○確有施用毒品之惡習
   ，而有向被告己○○購買海洛因之動機及需求，亦可擔保其
   證述向被告己○○購買第一級毒品海洛因等節，應非誣指。
 2.至丙○○於本院審理時改證稱：於97年12月13日17時45分31
   秒與被告己○○聯絡，係因伊身上剩800元，被告己○○那裡
   有1,200元，要與伊合買，被告己○○回來後，有分一些給伊
   等語（見本院卷3第90頁）。然觀之前揭譯文，並無丙○○證
   述與被告己○○合買之情形，而丙○○於警詢、偵查中證稱
   ：伊係向綽號「淵兄」的男子即被告己○○購買海洛因，一
   次數量約1000元等語，並未於警詢、偵查中提及曾與被告己○○合買海洛因等情。故丙○○於本院審理時證稱伊與被告
   己○○合資買海洛因云云，顯係偏頗被告己○○所為之不實
   陳述，是丙○○於本院審理時之證詞，要難採信。況參諸被
   告己○○於本院審理聲請羈押訊問時陳稱：伊不並認識丙○○等語（見聲羈卷第11頁)，嗣經丙○○於本院審理時作證後
   ，始改稱伊係與丙○○合資購買海洛因等語，供詞不僅前後
   反覆，且與通聯譯文未合，足徵被告己○○所辯，係為卸責
   之詞，洵無可採。
(六)被告己○○就附表三編號17至19所示販賣海洛因與戊○○部分
1.證人戊○○於警詢、偵查中具結證述綦詳（中縣霧警偵字第
  0980051243號第145、146頁、98年度偵字第1682號卷1第142
  、143頁），並有台中縣警察局霧峰分局偵查隊指認犯罪嫌疑
  人紀錄表指認照片、臺灣嘉義地方法院通訊監察書、通訊監察
  譯文（中縣霧警偵字第0980051234號第149頁、151頁、152頁
  及第215頁）等件在卷可稽。又觀之前揭通訊監察譯文所示，
  戊○○（A）以其使用之0000000000號行動電話於打被告己○○（B）使用之000 0000000號行動電話，就附表三編號17至19
  ，分別為以下之對話內容：
 於97年12月26日晚上20時52分18秒，證人戊○○（A）以0000
   000000號行動電話，撥打被告己○○（B）使用之0000000000
   號行動電話，通話內容則為：「A：喂，兄仔，你又不在水瓶
   座？B：我沒有在那邊啦，那一天我在我樓下被捉去。A：你
   講什麼我聽不懂。B：你要怎樣處理啦？A：用二個八一啦。B
   ：好。A：啊那邊找你？B：啊那邊等啦。A：好。」
 於97年12月31日下午13時36分17秒及下午14時4分51秒，證人
   戊○○（A）連續以0000000000號行動電話，撥打被告己○○
   （B）使用之0000000000號行動電話，通話內容則為：「A：
   喂，兄仔，你有過來梅山嗎？B：沒有。A：我想說你在梅山
   這邊說？B：嘉義啦。A：市區嗎？B：對。A：可以再讓我渡
   一下嗎？B：你娘咧，你昨天說渡一下，今天要那個，啊也沒
   有，啊現在又要渡。A：我明天割菁仔，在渡給你啦。B：就
   沒有菁仔，你要割菁仔？A：有啊，我自己的，怎麼會沒有？
   B ：這個時候還有菁仔？割電火桿比較快啦。A：有啦，呵呵
   。B：總共差多少？A：五仟啦。B：好啦。A：在市區找你？B
   ：八德路與世賢路。A：好。」、「A：喂，大仔，我在路口
   呢。B：那邊路口？A：八德路與世賢路口，雨夜花檳榔這裡
   啦。B：好」。
 於98年1月5日上午7時58分32秒，證人戊○○（A）以0000000
   000號行動電話，撥打被告己○○（B）使用之0000000000號
   行動電話，通話內容則為：「A：喂，兄仔，啊還沒到？B：
   還沒到。A：啊一樣二個讓我那個啦。」
2.依通常毒品交易暗語，81係指8分之1錢，業經認定如前，而其
  內容與一般毒品交易者約定交易用語相當，且言談中復談及金
  額5,000元，另戊○○前因施用第一級毒品海洛因，經裁定送
  觀察、勒戒及強制戒治執行完畢，並經法院判處罪刑確定在案
  ，有臺灣高等法院被告前案紀錄表在卷可查，堪認戊○○確有
  購買海洛因之動機與需求。足以佐證戊○○於警詢、偵查中之
  證述，堪信為真實。至於販賣之價格及數量，參酌戊○○於警
  詢證述伊每次固定購買金額約1,000元之數量（見中縣霧警偵
  字第0980051234號第145頁反面）及譯文所示，依罪疑有利於
  被告之原則，認定如附表三編號17、19所列，並衡情此等價格
  ，應係供施用2次之數量。
3.至戊○○於本院審理時翻異前詞，改證稱：伊於附表三編號17
  所示時間、地點係打電話找被告己○○，問被告己○○在哪，
  要找被告己○○聊天，於附表三編號18所示時間、地點，打電
  話與被告己○○係為還5,000元之借款，而伊於附表三編號19
  打電話與被告己○○係為與被告己○○玩遊戲機台等語（見本
  院卷2第133頁、134頁、140頁及143頁）。然戊○○已證其綽
  號為「阿男」，使用之手機為0000000000號無誤（見本院卷2
  第133頁）。即與前揭經監聽之電話及通聯之稱謂相同。且觀
  諸上開通聯譯文內容，並無戊○○找被告己○○聊天或打遊戲
  機台之對話。反係被告己○○對於戊○○屢次欠錢購買毒品之
  費用，有所不滿而抱怨。又戊○○於警詢、偵訊均無違法取證
  之情形，筆錄製作完畢亦由其閱畢親自簽名，均有各該筆錄在
  卷可按，復經認定如前，再徵諸被告己○○於本院審理時亦自
  承：伊於附表三編號17所示之時間、地點，販賣海洛因與戊○○1次等語（見本院卷1第53頁），然經戊○○於本院具結作證
  後，竟改供陳：係大家一起打麻將，戊○○輸了沒錢向伊借錢
  等語（見本院卷2第155頁），無非係附和戊○○之證詞，容有
  串證之情，戊○○前揭於本院之證詞及被告己○○之辯解，均
  無可採。
(七) 被告己○○於附表三編號20所示之時間、地點販賣海洛因與
   寅○○部分：
 1.證人寅○○於警詢、偵查中具結證述綦詳（嘉縣警刑偵一字
   第0980079285號第6頁12頁、98年度偵字第1682號卷2第158頁
   ），並有嘉義縣警察局指認犯罪嫌疑人紀錄表指認照片、臺
   灣嘉義地方法院通訊監察書、通訊監察譯文（嘉縣警刑偵一
   字第0980079285號第13頁、第14頁，中縣霧警偵字第0980051
   234號第215頁）等件在卷可稽。又觀之前揭通訊監察譯文所
   示，寅○○（B）以其使用之000000 0000號行動電話於97年
   12月12日下午18時32分1秒撥打被告己○○（A）使用之00000
   00000號行動電話，對話內容為：「B：大仔，我要2個呢。A
   ：沒有辦法啦，我人進去了，先拿一個就好啦。B：好」等語
   ，其內容簡易、隱晦且與一般毒品交易者用語相當，另寅○○亦因本件經警查獲後，因施用第一級毒品海洛因，經裁定
   送觀察、勒戒，此有寅○○之臺灣高等法院被告前案紀錄表
   在卷可查，堪認寅○○確有購買海洛因之動機與需求，足以
   佐證寅○○於警詢、偵查中之證述，堪信為真實。
 2.寅○○嗣於本院審理時改證稱：伊忘記0000000000號行動電
   話，是否為伊所使用，伊總共與被告己○○合資購買海洛因
   大約十幾次伊僅和被告己○○一同去拿海洛因，未曾向被告
   己○○購買海洛因等語（見本院卷2第211、213頁）。然質之
   寅○○係與被告己○○向何人、於何地、以何數量購買毒品
   等情，寅○○證稱：伊雖與被告己○○一同向某人購買海洛
   因，次數大約十多次，但不知該人係何人，亦不知購買地點
   為何處等語。倘如寅○○所稱伊確與被告己○○合資購買毒
   品，則合資購買之次數達十幾次之多，何以寅○○不知係於
   何處、向何人購買，購買金額為何，如何與被告己○○朋分
   毒品，顯與常理不合。又輔以上開譯文內容，寅○○未與被
   告己○○就合資金額為商議，而係向被告己○○要2個，被告
   己○○表示僅有1個。果係合資，則雙方應就購買數量而各應
   出資多少為商議，且其用詞應非向被告己○○「要」，而係
   「一起」（作夥）之用語，始符其意。又若係合資10多次，
   則何以被告己○○未於警詢時供明，反而於警詢陳稱：伊不
   認識寅○○此人等語（見嘉縣警刑偵一字第0980079285第3頁
   ），況寅○○於本院所證述情節，顯與無法與通聯內容契合
   ，亦與被告己○○警詢所陳相左，是寅○○於本院審理時之
   證稱，顯與事實不符，要非可採。
(八)被告己○○就附表三編號21、22所示販賣海洛因與乙○○部分
 1.證人乙○○於警詢、偵查中具結證述綦詳，並有嘉義縣警察
   局指認犯罪嫌疑人紀錄表、臺灣嘉義地方法院通訊監察監察
   書、通訊監察譯文（嘉縣警刑偵一字第0980079285號第22頁
   、23頁、26頁，98年度偵字第1682號卷2第72、73頁）等件附
   卷為佐，且乙○○於警詢證稱本件通訊監察之通話內容，即
   為其與被告聯絡毒品交易所為之通話無訛（見嘉縣警刑偵一
   字第0980079285號第1720頁），觀之前揭通訊監察譯文所示
   ，乙○○以0000000000號號行動電話與被告己○○所使用之
   0000000000號行動電話聯絡，分別就附表三編號21、22犯行
   為以下之通聯內容：
 於97年12月26日上午9時43分33秒，乙○○（A）以00000000
   00號號行動電話與被告己○○（B）所使用之0000000000號行
   動電話，通話內容則為：「A：喂。炎仔兄。B：嗯。A：我是
   那個騎四輪的那啦。你先拿1000給我啦。我星期一領殘障再
   給你啦。B：好啦。A：好。好。」
 於98年1月2日上午9時13分18秒，乙○○（A）以0000000000
   號行動電話與被告己○○（B）；所使用之0000000000號行動
   電話，通話內容則為；「B：喂。A：喂。炎仔兄。你在那裡
   。B：巨蛋。A：巨蛋喔。炎仔兄，我與你商量好嗎。B：嗯。
   A：我向你拿2啦。啊先1000元給你這樣子啦。B：那你就拿1
   就好。A：有二三人要用。B：好啦好啦過來啦。A：好。」
 2.乙○○於本院審理時亦證稱：伊確有於附表三編號21、22所
   示之時間、地點，向被告己○○購買第一級毒品海洛因等語
   （本院卷第65頁至67頁），核與上揭譯文內容相符，且譯文
   內容均僅約定地點、數量及金額並明確提及所欲拿取毒品之
   金額為「1,000元」。又參酌乙○○於前因施用毒品，經法院
   裁定執行觀察、勒戒，此有乙○○之台灣高等法院前案紀錄
   表附卷可查。且乙○○於警詢亦自陳伊有施用毒品之習性，
   亦徵其有向被告己○○購買毒品之需求，至於販賣之價格及
   被告己○○嗣後有無實際收取款項，參酌乙○○於警詢證述
   伊向被告己○○稱要拿1，被告己○○便知道，所謂1係指1,
   000元之意等語（見嘉縣警刑偵一字第0980079285號卷第19、
   20頁）及譯文所示，認定各如附表三編號21、22所列。
(九)被告己○○與被告癸○○就附表四編號1至3所示共同販賣海洛
  因與辛○○部分：
 1.證人辛○○於警詢、偵查中具結證述綦詳（中縣霧警偵字第0
   980051243號第82頁、98年度偵字第1682號卷1第136頁），並
   有指認照片、臺灣嘉義地方法院通訊監察書、通訊監察譯文(
   中縣霧警偵字第0980051234號第102頁、第100頁、第88頁、
   212頁）等件附卷為佐，且辛○○證稱本件通訊監察之通話內
   容，即為其與被告聯絡毒品交易所為之通話無訛，觀之前揭
   通訊監察譯文所示，辛○○以其使用之0000000000號行動電
   話號與被告己○○所使用之0000000000號、0000000000號、
   0000000000號號行動電話聯絡，分別就附表四編號1至3犯行
   ，為以下之通聯內容：
 於97年11月23日晚上15時21分15秒，辛○○（A）以00000000
   00號行動電話撥打與被告己○○（B）所使用之0000000000號
   行動電話，通話內容則為；「B：喂。A：喂，「淵阿兄」有
   在那裡嗎？B：他在洗澡呢。A：那你跟他說，我阿山，看幾
   號房？B：你在哪？A：看幾號房，我直接進去。B：305呢，
   你現在到了嗎？A：對，啊你跟他說「拿一張」。B：好，他
   現在在洗澡，你等一下。A：好。B：要不然你進來車庫這邊
   等。A：好。」
 於97年12月2日晚上22時20分15秒，辛○○（A）以000000000
   0 號行動電話撥打與被告己○○（B）；所使用之0000000000
   號行動電話，通話內容則為；「A：喂，大仔，我要八一呢。
   B：對啦，我叫我女朋友拿下去，你在那邊等哦？A：好。」
 於97年12月18日上午10時58分58秒及11時6分21秒，辛○○（
   A ）以000000000 0號行動電話連續撥打與被告己○○（B）
   ；所使用之0000000000號行動電話，通話內容則為；「A：喂
   ，麻煩叫大仔聽一下。B：你跟我說就好了。A：梅山那邊。B
   ：你在哪裡？A：我在高速公路，可以幫我拿來高速公路這裡
   嗎？B：我跟你說，高速公路往梅山的紅綠燈，那邊有一個很
   大的路口，我到那裡，你就一直過來。A:到古坑嗎？B：不用
   到古坑，你就，他有往梅山嘛，然後他會有一個路標，一個
   往梅山市區，一個往永光還是古坑那裡，那個大紅綠燈。A：
   好。」、「B：我馬上就到了。A：好」」
 2.被告己○○雖自承附表四編號1之所示之時間、地點，伊曾交
   付辛○○1,000元之海洛因等情，然辯稱被告癸○○不知伊於
   附表四編號1所示之時間、地點販賣海洛因與辛○○，且伊未
   曾與被告癸○○於附表四編號1所示之時間、地點販賣海洛因
   與辛○○云云。另證人辛○○於本院審理時改證稱：伊不知
   於附表四編號1所示之通聯記錄係何人與其通話，但有向被告
   己○○拿到海洛因，並交付1000元與被告己○○，未看到其
   他人，被告己○○之普通女友，伊均稱嫂子云云（見本院卷4
   第148至154頁）。惟被告癸○○於本院審理時陳稱：有一次
   辛○○打電話過來找被告己○○，因被告己○○在洗澡，伊
   幫被告己○○接聽電話，傳達被告己○○之意思，要辛○○
   到比佛利山莊汽車旅館之房間等被告己○○等語（見本院卷1
   第54頁），是證人辛○○於附表四編號1所示之時間、地點係
   與被告癸○○對話等情無疑。證人辛○○於本院審理時之證
   述，顯係避重就輕。況參諸通聯譯文之內容以觀，證人辛○○係向被告癸○○表示：阿，你跟他說「拿一張」，被告癸○○則回稱：好，他現在在洗澡，你等一下，並要求辛○○
   至車庫等待等語，倘被告癸○○對於被告己○○販賣毒品乙
   節全無所知，理當於初次聽到證人辛○○以暗語表示「拿一
   張」之際，因不懂毒品交易之暗語，而詢問辛○○何謂「拿
   一張」，再代為轉達被告己○○，然被告癸○○不僅未詢問
   辛○○，何謂「拿一張」，反係要求辛○○進去比佛利汽車
   旅館之車庫等待，顯見被告癸○○係知悉被告己○○販賣毒
   品一事。又被告癸○○上開幫被告己○○接聽欲購買毒品者
   電話，再由被告癸○○轉告被告己○○，由被告己○○交付
   毒品等情，核與證人丁○○於偵查中證稱：伊看過被告癸○○接聽電話，被告癸○○接到客人電話後，伊看過被告癸○○轉告過被告己○○，由被告己○○自己交貨等語相符。是
   被告癸○○辯稱，伊於附表四編號1所示時間、地點，僅幫被
   告己○○接聽電話，並不知販毒一事云云；被告己○○辯稱
   癸○○不知附表四編號1販賣海洛因之事云云，均顯係臨訟卸
   責之詞，自不足採。
 3.被告己○○雖又辯稱：伊於97年11月份至98年1月份當時有兩
   位女朋友，分別為被告癸○○及林瑟微等語。且證人辛○○
   於本院審理時翻異前詞，改證稱：附表四編號2所示之時間、
   地點，非被告癸○○交付毒品等語。惟證人辛○○於本院警
   詢、偵查及審理時迭證稱：被告己○○之女友為癸○○，伊
   稱被告癸○○為嫂子等語（中縣霧警偵字第0980051243號第
   85頁、98年度偵字第1682號第136頁、本院卷4第159頁）。另
   證人丁○○亦證稱：被告己○○於97年11月間與被告癸○○
   復合後，有看過被告己○○之女性友人，未見過被告己○○
   之其他女友，伊僅知被告己○○、癸○○同住一起，會稱呼
   被告癸○○為嫂子，不會稱呼被告己○○之其他女性朋友為
   嫂子等語（見本院卷7第48、49頁）。是被告癸○○係被告己○○之女友等情無疑。復參諸附表四編號2之通聯譯文以觀，
   辛○○向被告己○○表示伊要買81之毒品之際，被告己○○
   答稱伊請女友拿下去等語。足認被告癸○○確於附表四編號2
   所示之時間、地點交付海洛因與辛○○等情洵堪認定。而辛○○於本院審理時證稱，被告癸○○、己○○未於附表四編
   號2所示之時間、地點交付毒品等語，顯係事後迴護被告己○○、癸○○之詞，委無足採。被告己○○辯稱伊於有2位女友
   ，除了被告癸○○外，尚有林瑟微云云，亦係迴護被告癸○○之詞，要非可採。
 4.證人辛○○雖於本院審理時改證稱：97年12月18日10時58 分
   58秒之通聯譯文，和伊講電話之人為被告己○○之女友即癸○○，伊本來要被告癸○○拿東西給伊，但伊趕時間，後來
   沒有和被告癸○○碰到面等語（見本院卷4第155、156頁）。
   又改證稱：伊該次係為向被告己○○借東西，非找被告癸○○買毒品等語（見本院卷4第157至159頁）。是觀諸證人辛○○對於該次究係向被告己○○拿東西抑或向被告癸○○拿東
   西前後指述不一，其證述即有瑕疵。又參諸上開97年12月18
   日上午10時58分之通聯譯文內容以觀，辛○○並未向被告癸○○明確提及係要向被告己○○或被告癸○○拿何物品，即
   約定見面之地點，顯與一般毒品交易之習慣相符，在徵諸被
   告癸○○於97年12月18日上午10時58分與辛○○通話完畢後
   ，又再次於97年12月18日11時6分撥給辛○○表示伊馬上就到
   了等語。其後即未見辛○○致電詢問為何未見被告癸○○之
   對話，有通聯紀錄在卷可查，顯見被告癸○○該次確有交付
   海洛因與辛○○等事實無疑。是辛○○於本院之證述顯係事
   後迴護被告己○○、癸○○之詞，自無可採。而被告己○○
   、癸○○辯稱渠等未販賣海洛因與辛○○云云，亦係事後卸
   責之詞，委無足採。至於被告己○○、癸○○於附表四編號3
   共同販賣與辛○○之數量及價格，參酌證人辛○○於警詢之
   證述，每1小包以1,000元至3,000元所購得等語（見中縣霧警
   偵字第0980051243號第79頁），再核以前揭通聯譯文所示，
   依罪疑有利於被告之法則，認定如附表四編號3所示之數量及
   價格。
(十)被告己○○與被告丁○○於附表五編號1所示之時間、地點共
  同販賣海洛因與辛○○部分：
 1.證人辛○○於警詢、偵查中及本院審理時均具結證述綦詳（
   中縣霧警偵字第0980051243號第84頁、98年度偵字第1682 號
   卷1第136頁、本院卷4第169頁、第172頁、第177頁至180頁）
   ，並有指認照片、臺灣嘉義地方法院通訊監察監察書、通訊
   監察譯文(中縣霧警偵字第0980051243號第106頁、第99頁、
   212頁）等件附卷為佐，且辛○○於警詢證稱本件通訊監察之
   通話內容，即為其撥打被告己○○使用之手機門號，由被告
   丁○○接聽，而為聯絡毒品交易所為之通話等語（見中縣霧
   警偵字第0980051243號第77至86頁），觀之前揭通訊監察譯
   文所示，辛○○（A）以其使用之0000000000號行動電話於97
   年12月11日上午11時46分30秒、同年月日上午12時22分51秒
   、同年月日12時23分44秒及同年月日12時28分53秒連續撥打
   被告己○○所使用之0000000000號行動電話聯絡與被告丁○○（B）聯絡交易海洛因之地點，分別對話內容為：「A：喂
   ，大仔？B：不是，那邊找？A：我阿山。B：怎樣？A：大仔
   在哪？B：大仔在山裡。A：在家哦？B：對。A：那我過去家
   裡好嗎；B：啊他那裡沒有東西阿。A：那不然怎麼辦？B：要
   ，就來市區啦。A：啊市區那邊？B：比佛利這裡。A：哦，好
   。B：你要多少？A；等一下下去，我才跟你說。B：好。」、
   「A：喂。我阿山。B：我進來灣橋了呢？A：那我們要在哪裡
   相等？B：要不然山裡。A；進去哪裡？B：我老大那裡，在廟
   口。A：好啦。」、「A：喂，我看你在灣橋那裡等我就好？
   我現在騎下去就是灣橋了啦。B：好。A：出口那裡嘛？B：好
   」、「A：我阿山啦，你知道灣橋郵局嗎？」B：我不知道，
   我在灣橋醫院這裡啦。A：好，那在門口。B：好，我現在要
   出去了。」等語。並參以被告丁○○於警詢時亦坦承於附表
   五編號1所示之時間，幫被告己○○接聽電話，與辛○○電話
   聯絡，其後於附表五編號1所示之地點交付海洛因與辛○○之
   等語（見中縣霧警偵字第0980051243號第44至50頁），復於
   偵查中證稱：伊係被告己○○之小弟，有幫被告己○○拿毒
   品給藥腳或是載他去跟人交易，也有幫被告己○○接聽交易
   電話，伊與對方約定時間地點後，被告己○○會將毒品拿給
   伊，再由伊去跟人交易，回來之後再將錢交給被告己○○等
   語（見98年度偵字第1682號卷2第54頁），於本院審理時亦供
   承：伊與被告己○○係同鄉，年輕時就跟著被告己○○，伊
   係被告己○○之小弟，被告己○○請伊幫其接聽電話，伊於
   接聽電話後與對方約好，就會向被告己○○說明要交易海洛
   因之數量、時間、地點、對象，被告己○○就會交給伊要交
   易海洛因數量，由伊送海洛因給對方，向對方收取金錢後再
   回來交給被告己○○等語（見本院卷5，第200頁、第201頁；
   本院卷6，第64頁、第65頁），參諸海洛因均係由被告己○○
   所提供，故被告丁○○上開所述其與被告己○○分工販賣毒
   品之過程，核與本件附表五編號1所示販賣毒品之過程，即欲
   購買毒品者打電話至被告己○○之手機購買毒品，由被告丁○○接聽電話及約定交易地點至現場乙節相符。故堪認被告
   己○○與被告丁○○就附表五編號1販賣第一級毒品海洛因之
   事實，有犯意聯絡及行為分擔，渠等共同販賣第一級毒品海
   洛因之犯行至為灼然。
 2.至證人辛○○對於附表五編號1所示之時、地向被告己○○、
   被告丁○○購買第一級毒品海洛因之價格，供稱差不多係1,0
   00元還是2,000元等語；並參酌被告丁○○於本院審理時供稱
   ：伊於97年12月11日中午12時28分接聽電話在嘉義縣灣橋醫
   院以1,000元代價，將海洛因交付辛○○等語（見本院卷本院
   卷5，第198頁）。且被告丁○○與證人辛○○乃係於附表五
   編號1所示時、地現場買賣第一級毒品海洛因之人，縱證人辛○○對於該次購買第一級毒品海洛因之價格記憶有所不清，
   惟參諸被告丁○○係販賣第一級毒品海洛因與證人辛○○之
   人，且供承係以1,000元之代價販賣第一級毒品海洛因與證人
   辛○○，則當次販賣第一級毒品海洛因與證人辛○○之代價
   為1,000元，洵堪認定。
 3.被告己○○雖辯稱被告丁○○販賣第一級毒品海洛因及接聽
   電話之事實均與伊無關云云。惟查被告己○○於聲羈中供稱
   ：伊有使用0000000000號電話，0000000000電話伊忘記了等
   語（見本院98年度聲羈字第13號卷第11頁、第12頁）；且於
   審理中供稱：伊是用0000000000號聯絡，0000000000號亦為
   伊的等語（見本院卷1第54頁）；並參諸證人辛○○亦於警詢
   證述是撥打「淵兄」即被告己○○之0000000000、000000000
   0號等電話聯絡購買海洛因等語（見中縣霧警偵字第09800512
   43號第85至87頁），足認0000000000號及0000000 000號行動
   電話係被告己○○所使用。而被告丁○○於偵查中證稱：伊
   係被告己○○之小弟，有幫被告己○○拿毒品給藥腳或是載
   他去跟人交易，也有幫被告己○○接聽交易電話，伊與對方
   約定時間地點後，被告己○○會將毒品拿給伊，再由伊去跟
   人交易，回來之後再將錢交給被告己○○等語（見98年度偵
   字第1682號卷2第54頁），於本院審理時亦供承：伊與被告己○○係同鄉，年輕時就跟著被告己○○，伊係被告己○○之
   小弟，被告己○○請伊幫其接聽電話，伊於接聽電話後與對
   方約好，就會向被告己○○說明要交易海洛因之數量、時間
   、地點、對象，被告己○○就會交給伊要交易海洛因數量，
   由伊送海洛因給對方，向對方收取金錢後再回來交給被告己○○等語（見本院卷5，第200頁、第201頁；本院卷6，第64
   頁、第65頁），核與本件附表五編號1所示販賣毒品之過程，
   即欲購買毒品者打電話至被告己○○之手機購買毒品，由被
   告丁○○接聽電話及約定交易地點至現場乙節相符。而被告
   己○○為保持其毒品交易聯絡之暢通，以期購毒者在撥打電
   話聯絡之際無所漏接，因而在自己無法親自接聽時，將供聯
   絡販賣海洛因之上開門號手機交由同具犯意聯絡之小弟即被
   告丁○○，即與常情相符，故堪認被告己○○與被告丁○○
   就附表五編號1販賣第一級毒品海洛因之事實，有犯意聯絡及
   行為分擔，渠等共同販賣第一級毒品海洛因之犯行至為灼然
   。
(十一)被告己○○與被告丁○○就附表五編號2所示共同販賣海洛因
  與丙○○部分：
1.證人丙○○於警詢、偵查中具結證述綦詳（中縣霧警偵字第
  0980051243號第138頁、98年度偵字第1682號卷2第19、20頁）
  ，並有台中縣警察局霧峰分局偵查隊指認犯罪嫌疑人紀錄表指
  認照片、臺灣嘉義地方法院通訊監察書、通訊監察譯文（中縣
  霧警偵字第0980051234號第140頁至143頁、215頁）等件在卷
  可稽。又觀之前揭通訊監察譯文所示，丙○○（B）以其使用
  之0000000000號行動電話於97年12年13月上午8時50分21秒撥
  打被告己○○（A）使用之0000000000號行動電話，由被告丁○○接聽，對話內容為：「B：喂，我到了呢。A：政仔？B ：
  對。A：好。B：那在那裡等你？A：陽明啊。B：門口嗎？A ：
  對。」，係告知已到約定地點等語，其內容與一般毒品交易者
  用語相當，亦以密接之通聯，確認已到約定之交易地點，且被
  告丁○○於偵查及本院審理時亦自承於附表五編號2所示之時
  、地上開時地接聽電話並交付第一級毒品海洛因與證人丙○○
  乙節（見98年度偵字第1682號卷2第54頁、本院卷5第199頁）
  。足以佐證丙○○於警詢、偵查中之證述，與事實相符，足堪
  採信。
2.丙○○雖於本院審理時改證稱：97年12月13日早上，伊打被告
  己○○0000000000號行動電話，係一不認識之人接聽，約在醫
  院見面，但伊去醫院卻等不到人等語（見本院卷3第85至104頁
  ）。惟參諸97年12月13日上午8時26分32秒之通聯譯文內容，
  證人丙○○與被告丁○○相約交易毒品地點為陽明醫院後，證
  人丙○○復詢問被告丁○○「你們沒有要立即走嗎」，被告丁○○答稱「沒有，你要多久」，證人丙○○回稱「伊要20幾分
  鐘」，而被告丁○○答稱「好，沒有關係」等情。且確於於上
  開時間經過20幾分後，證人丙○○復撥打上開行動電話門號與
  被告丁○○，依97年12月13日上午8時50分21秒之通聯譯文內
  容，證人丙○○稱「喂，我到了」，證人丙○○與丁○○再次
  確認於陽明醫院交付毒品等情以觀（見中縣霧警偵字第098005
  1243號卷第142頁）。倘被告丁○○未於97年12月13日上午交
  毒品交付與證人丙○○，則何以證人於同日下午撥打電話與被
  告己○○時，未詢問被告己○○為何早上未交付毒品一事，反
  與被告己○○約定購買毒品之另一數量、地點等情，有98年12
  月13日晚上5點45分31秒之通聯譯文內容附卷足憑（見中縣霧
  警偵字第0980051243號卷第141頁）。並衡以證人丙○○與被
  告己○○、丁○○間並無金錢或仇恨糾紛，而被告己○○有無
  與被告丁○○共同販賣毒品與證人丙○○一事，與證人丙○○
  無直接或間接之利害關係可言，應認證人丙○○尚不致於偵查
  中具結後，猶故為不利於被告己○○、丁○○之指述，以陷被
  告己○○、丁○○於罪，並需自行承擔偽證罪責風險之必要。
  綜上情狀觀之，證人丙○○於偵查中之證言較為可採。足堪認
  被告己○○與被告丁○○共同販賣附表五編號2第一級毒品海
  洛因之事實無疑。
(十二)被告己○○與被告丁○○就附表五編號3所示共同販賣海洛因
  與戊○○部分：
 1.證人戊○○於警詢、偵查中具結證述綦詳（嘉縣警刑偵一字
   第0980079285號第145、146頁、98年度偵字第1682號卷1第
   142、143頁），並有台中縣警察局霧峰分局偵查隊指認犯罪
   嫌疑人紀錄表指認照片、臺灣嘉義地方法院通訊監察書、通
   訊監察譯文（中縣霧警偵字第0980051243號第148頁至150頁
   ，第215頁）等件在卷可稽。又觀之前揭通訊監察譯文所示，
   戊○○（A）以其使用之0000000000號行動電話於97年12月30
   日下午15時40分5秒、同年月日下午16時0分27秒連續撥打被
   告己○○（B）使用之000 0000000號行動電話，由被告丁○○接聽對話內容為：「B：喂。A：喂，我梅山阿南，啊兄仔
   說，叫我找你啦，啊你人在那裡？B：我在華山這，華山這你
   知道嗎？A：我知道，華山那裡？B：新華山釣蝦休閒民宿，
   要轉進去華山和桂林這你知道嗎？這邊有叉路你知道？A ：
   這樣。B：再轉角這而已啦，你那時候打給他的？A：剛才。B
   ：你要差著嗎？A：對。B：你要差多少？A：一張就好，明天
   就清了。B：好啦」、「B：喂，阿南哦？A：對。B：現在我
   們要下去了啦。A：好。」等語，其內容用語直接約定地點「
   新華山釣蝦休閒民宿」、金額「一張」即1,000之數量與一般
   毒品交易者約定交易用語相當，另戊○○確有購買海洛因之
   動機與需求，已如前述。且被告丁○○於偵查及本院審理時
   均自承於附表五編號3之時間、地點交付海洛因與戊○○等情
   （見98年度偵字第1682號卷2第54頁、本院卷6第62、63頁）
   。足以佐證戊○○於警詢、偵查中之證述，與事實相符，而
   堪採信。至於戊○○於上揭通聯譯文中，要求被告丁○○讓
   其欠款，隔日再還，復觀諸翌日（31日）下午14時4分51秒之
   通聯譯文，戊○○與被告己○○相約於八德路與世賢路口還
   錢等情，此經證人戊○○於本院審理時證述明確（見本院卷2
   第127至155頁），故足認被告己○○、丁○○於附表五編號3
   共同販賣海洛因與戊○○，已取得販賣海洛因1,000元之價金
   ，併此敘明。
 2.至戊○○於本院審理時翻異前詞，先證稱：伊於附表五編號3
   所示之時間、地點撥打電話被告己○○之電話，係約被告己○○至華山釣蝦子等語（見本院卷2第137頁）。惟再經質問
   ，改稱：伊那天與被告己○○在新華山民宿相約打麻將等語
   （見本院卷2第133頁）。顯見戊○○就附表五編號3所示之時
   間、地點撥打電話給被告己○○目的乙節，證詞甚有隱瞞。
   然戊○○已證其綽號為「阿男」，使用之手機為0000000000
   號無誤（見本院卷2第133頁）。即與前揭經監聽之電話及通
   聯之稱謂相同。且觀諸上開通聯譯文內容，並無戊○○找被
   告己○○打麻將或釣蝦之對話。又戊○○於警詢、偵訊均無
   違法取證之情形，筆錄製作完畢亦由其閱畢親自簽名，均有
   各該筆錄在卷可按，並經本院認定如前；復參諸被告己○○
   於本院審理時亦坦承：伊有販毒與戊○○（見98年度聲羈字
   第13號第11頁）等語，然經戊○○於本院具結作證後，竟改
   供陳：係大家一起打麻將，戊○○輸了沒錢向伊借錢等語（
   見本院卷2第155頁），無非係附和戊○○之證詞，是戊○○
   前揭於本院之證詞及被告嗣後之辯解，均無可採。
(十三)被告己○○與被告丁○○就附表五編號4、5所示之時間、地點
  共同販賣海洛因與寅○○部分：
1.證人寅○○於警詢、偵查中具結證述綦詳（嘉縣警刑偵一字
  第0980079285號第6頁至12頁、98年度偵字第1682號卷2第158
  頁），並有嘉義縣警察局指認犯罪嫌疑人紀錄表指認照片、臺
  灣嘉義地方法院通訊監察書、通訊監察譯文（嘉縣警刑偵一字
  第0980079285號第13頁、第14頁，中縣霧警偵字第098005
  1234號第156頁、159頁、第215頁）等件在卷可稽。又觀之前
  揭通訊監察譯文所示，寅○○（B）以其使用之0000000000號
  行動電話撥打被告己○○（A）使用之0000000000號行動電話
  ，由被告丁○○接聽，分別為以下之通聯內容：
於97年12月13日早上7時58分21秒及早上8時13分25秒，寅○○
  （B）以其使用之0000000000號行動電話撥打被告己○○A）使
  用之0000000000號行動電話，通話內容則為：「A：喂。B：
  喂，要去那裡？A：陽明醫院。B：陽明醫院在那？A：吳鳳路
  ，城隍廟這。B：好。A：啊你要怎樣？B：一個而已。A：好。
  」、「B：喂，兄仔，我在城隍廟這。A：好。」
於98年1月8日中午12時39分25秒，寅○○（B）以其使用之0
  000000000號行動電話撥打被告己○○（A）使用之00000000
  00號行動電話，通話內容則為：「B：喂。A：喂，你們在哪裡
  。B：你誰。A：我梅山。B：你梅山什麼人。A：開吊車那個。
  B：喔。要現金喔。A：好，你在哪裡。B：你要多少。A：一個
  朋友。B：一個朋友，在水瓶座。A：市區喔。B：你在哪裡？A
  ：我還在梅山」
2.上揭通聯譯文內容確認身份後直接約定地點在「城隍廟」、「
  水瓶座」、為「一個」、「一個朋友」即1,000元之數量與一
  般毒品交易者用語相當，另寅○○確有購買海洛因之動機與需
  求，已如前述。且被告丁○○於本院審理時亦自承伊確於附表
  五編號4、5所示時間、地點接聽電話並交付毒品與寅○○等語
  （見本院卷6第62頁），足以佐證寅○○於警詢、偵查中之證
  述，足堪採信。
3.寅○○嗣於本院審理時改證稱伊與被告己○○合資購買毒品等
  語，委無足採，已如前述（詳見理由（七）即附表三編號20）
  。又寅○○於本院審理時雖先證稱：因伊未於附表五編號5所
  示之時間，撥打電話給被告己○○、丁○○，故不知附表五編
  號5通聯譯文中「一個朋友」係何意等語（見本院卷2第221頁
  ）。惟嗣後又改證稱：通訊監察譯文中「一個朋友」，係指伊
  帶1,000元去找被告己○○等語（見本院卷2第236頁）。故寅
  ○○就有無於附表五編號5所示時間撥打電話給被告己○○等
  情，所述前後不一，且與通聯譯文內容未合，其證詞自有瑕疵
  。是寅○○於本院證述，顯係偏袒迴護被告己○○、丁○○，
  自非可信。
(十四)被告己○○與被告丁○○附表五編號6所示共同販賣海洛因與
  壬○○部分：
1.證人壬○○於警詢證述綦詳，並有台中縣警察局霧峰分局偵查
  隊指認犯罪嫌疑人紀錄表指認照片、臺灣嘉義地方法院通訊監
  察書、通訊監察譯文（中縣霧警偵字第0980051243號第第167
  頁、第170頁、第169頁、215頁）等件在卷可稽。又觀之前揭
  通訊監察譯文所示，壬○○（B）以其使用之0000000000號行
  動電話於97年12年13月上午8時47分5秒、早上8時53分12秒及
  早上9時10分連續撥打被告己○○（A）使用之0000000000號行
  動電話，由被告丁○○接聽，對話內容為：「B：喂，大仔。
  「A：童乩哦？B：對。A：怎樣？B：八一啦。A：陽明醫院啦
  。B：在那裡？A：吳鳳南路啦。B：好。」、「B：喂，啊要在
  那？A：陽明啦。B：哦，對，我忘記了。」、「A：喂。B ：
  我到了呢？A：好」，其內容用語直接約定地點為「陽明醫院
  」、「八一」之數量與一般毒品交易者用語相當，亦以密接之
  通聯，確認已到約定之交易地點。又參諸壬○○曾經送觀察、
  勒戒及強制戒治，並經法院判處罪刑確定，此有壬○○之臺灣
  高等法院被告前案紀錄表在卷可查。堪認壬○○有施用毒品之
  習性，而有向被告己○○、丁○○購買毒品之動機與需求。且
  被告丁○○於偵查及本院審理時亦自承於附表五編號6所示之
  時、地上開時地接聽電話並交付第一級毒品海洛因與證人壬○○乙節（見98年度偵字第1682號卷2第54頁、本院卷5第199 頁
  ）。足以佐證壬○○於警詢之證述，堪信為真實。至於被告己○○、丁○○於附表五編號6共同販賣與壬○○之數量及價格
  ，參酌證人壬○○於警詢之證述，每1小包以1,000元至3,000
  元所購得等語（見中縣霧警偵字第0980051243號第166頁），
  依罪疑有利於被告之法則，認定如附表五編號6所示之數量及
  價格為1,000元。
2.壬○○於本院審理時翻異前詞，初證稱：伊對於附表五編號6
  所示時間之通話譯文內容沒有印象（見本院卷3第42頁）。然
  再經提示通聯譯文質問後，改證稱：沒有，係有人向其借電話
  等語（見本院卷3第45、46頁）。然壬○○既已證述其綽號為
  童乩無誤，且伊所使用之電話為0000000000號行動電話，即與
  前揭經監聽所顯示之電話號碼及通話內容所提及之稱謂相同。
  而壬○○於本院審理證述情節，無法與通聯內容契合，是壬○○於本院審理之證述，顯係偏頗被告己○○、丁○○之詞，尚
  難採信。
(十五)被告己○○與被告丁○○於附表五編號7所示之時間、地點共
  同販賣海洛因與庚○○部分：
 1.證人庚○○於警詢、偵查均證述綦詳，並有台中縣警察局霧
   峰分局偵查隊指認犯罪嫌疑人紀錄表指認照片、臺灣嘉義地
   方法院通訊監察書、通訊監察譯文（中縣霧警偵字第098
   0051234號第第173、174頁、176、178頁、215頁）等件在卷
   可稽。又觀之前揭通訊監察譯文所示，庚○○（B）以其使用
   之0000000000號行動電話及00000000市內電話於97年12年13
   月中午12時18分57秒、中午13時5分50秒及中午13時43分連續
   撥打被告己○○（A）使用之0000000000號行動電話，由被告
   丁○○接聽，對話內容為：「大仔，我不是說，今天要給你
   嗎？對。我跟你說，今天如果沒給你，我明天一定給你啦。
   好。啊你在一個八分之一給我？好。啊明天拿六張給你。好
   。那時出去找你？約一個小時。好。」、「B：喂，現在可以
   過去嗎？A：阿田哦？B：對。A：可以啦。B：在那？A：陽明
   。B：好，我到再打。」、「A：喂。B：為，阿南哦？A：怎
   ？B：我在陽明了。A：好啦。B：你要出來還是怎樣？」，其
   內容直接約定地點「陽明」、「八一」之數量與一般毒品交
   易者用語相當，亦以密接之通聯，確認已到約定之交易地點
   。又參諸庚○○曾經送觀察、勒戒，此有庚○○之臺灣高等
   法院被告前案紀錄表在卷可查。堪認庚○○有施用毒品之習
   性，而有向被告己○○、丁○○購買毒品之動機與需求。且
   被告丁○○於偵查及本院審理時亦自承於附表五編號7所示之
   時、地上開時地接聽電話並交付第一級毒品海洛因與證人庚○○乙節（見98年度偵字第1682號卷2第54頁、本院卷5第199
   頁）。足以佐證庚○○於警詢、偵查之證述，與事實相符，
   而堪採信。至於被告己○○、丁○○於附表五編號7共同販賣
   與壬○○之數量及價格，參酌證人庚○○於警詢之證述，每1
   小包以1,000元至3,000元所購得等語（見中縣霧警偵字第
   0980051243號第172頁），依罪疑有利於被告之法則，認定如
   附表五編號7所示之數量及價格為1,000元。
 2.庚○○於本院審理時翻異前詞，先證稱：伊於附表五編號7所
   示時間、地點撥打被告己○○之行動電話，係未向被告借錢
   ，由被告丁○○出來將錢借給伊等語（見本院卷4第74頁）。
   嗣然再經質問，改證稱：伊於附表五編號7所示時間撥打電話
   與被告己○○係為還錢，伊打完電話後至陽明醫院將錢交給
   被告丁○○等語（見本院卷4第84頁）。復經質問，又改稱：
   伊於附表五編號7約在陽明醫院借錢，被告丁○○將錢交給伊
   等語（見本院卷4第85頁）。是庚○○於同一審理程序，所述
   前後不一，其證述顯有瑕疵。況倘如庚○○撥打電話與被告
   己○○、丁○○間係為借錢，則何需以暗語「8分之1」，作
   為借錢3,000元之代號，顯與常情不符，亦與上開通聯譯文內
   容相違。是庚○○於本院審理時之證述，委無可採。而被告
   辯稱：伊未與被告丁○○於附表三編號7所示時間、地點共同
   販賣海洛因與庚○○云云，係屬事後卸責之詞，礙難採信。
(十六)被告己○○與丁○○就附表五編號8、9所示共同販賣海洛因與
  子○○部分：
 1.證人子○○於97年12月13日13時20分許、98年1月1日15時31
   分許，分別以所使用0000000000號行動電話撥打被告己○○
   所使用之0000000000號行動電話、000000000號行動電話，由
   被告己○○之小弟即被告丁○○所接聽，並由被告丁○○分
   別至嘉義市陽明醫院以1,000元之代價、嘉義市○○路嘉賓大
   飯店旁以3,000元之代價，販賣海洛因與證人子○○等情，業
   據被告丁○○於本院審理時坦承在卷（見本院卷6，第63頁至
   第64頁）。證人子○○於審判中證稱：遇到被告丁○○的時
   候，已經12月中，那次（97年12月13日）係伊打電話給被告
   己○○的手機（0000000000），由被告丁○○接聽，伊問被
   告丁○○有沒有，去陽明醫院的時候，由被告丁○○拿給伊
   ；0000000000號係被告己○○之電話；（被告己○○之指定
   辯護人問：那1月1日這次，你打電話是誰接的？說大哥我回
   來市區了，我想要跟你差3,000元，星期一再還你）伊印象中
   ，是要跟他拿3,000元海洛因，這次電話不是己○○接的，伊
   是去被告丁○○那邊說要和大哥差3,000元，是阿然拿給伊等
   語（見本院卷3第210至215頁）。又觀諸附表五編號8、9所示
   犯行，子○○（B）以使用0000000000號行動電話撥打被告己○○使用之0000000000號、0000000000號行動電話，之通聯
   譯文內容分別為：「。A：你誰？B：阿海。A：我現在沒回去
   ，我就跟你說陽明啊。B：陽明，吳鳳路那？A：對。B：好，
   那我馬上到。A：好。B：喂，我到了呢，陽明。A：哦。B：
   在門口嗎？A：在門口就好了啦，啊要多少？B：一」、「B：
   喂。A：喂。阿南仔。B：你誰。A：我阿海啦。B：怎樣。A：
   大A有在那裡嗎。B：有啦。我們回來市區了。A：我想要向大
   A差一個3000元的，星期一在還他。B：嗯。A：我們回來家這
   裡啦。B：好啦。A：我馬上過去。B：好。」等語（見98年度
   偵字第1682號卷（一）第172頁、同上偵卷（二）第84頁）可
   知，證人子○○，於附表五編號8、9所示之時間，分別撥打
   被告己○○所使用之0000000000號、0000000000號行動電話
   號碼，由被告丁○○所接聽，再至嘉義市陽明醫院、嘉義市
   ○○路嘉賓大飯店旁販買第一級毒品海洛因與證人子○○等
   情。是以依上開通話內容及被告丁○○、證人子○○之上開
   證述，足認被告丁○○係為被告己○○接聽買毒者之電話後
   前往交付海洛因等情無疑。
 2.至子○○於附表五編號9該次向被告己○○、丁○○購買第一
   級毒品海洛因之數量，證人子○○於審理時證稱：那次伊很
   確定，他拿一點點給伊止（毒癮），讓伊不要那麼難過。因
   為說要跟他差3,000塊，他說沒辦法。在98年1月1號那天，伊
   沒有跟丁○○拿3,000元的海洛因，他算是叫伊過去，伊本來
   想說要差的，他說看我在難過，先拿一些給我止一下，欠的
   可能就沒辦法。那次就拿一些給伊，沒有拿錢，差不多500元
   的量，沒有到1公克等語（見本院卷3第223頁至第230頁）。
   惟參諸附表五編號9之通聯譯文內容：「蔡：我想要向大A差
   一個3,000元的，星期一再還他。沈：恩。蔡：我們回來家這
   邊拉。沈：好拉。蔡：我馬上過去。沈：好」等語觀之。證
   人子○○確於附表五編號9所示時地向被告己○○、丁○○購
   買第一級毒品海洛因，而該次丁○○證稱係賣子○○3,000元
   等語，已如前述，子○○雖於本院審理證稱該次僅和被告己○○差500的量云云，惟子○○於警詢係證述向被告己○○購
   買海洛因，未曾證述曾向被告己○○要海洛因等情，且與通
   聯譯文譯文內容相違。是足認子○○於本院審理時證稱附表
   五編號9未向被告己○○購買毒品，僅係要毒品500元，用於
   止毒癮云云，顯係迴護被告己○○之詞，委無足採。
 3.被告己○○雖辯稱被告丁○○販賣第一級毒品海洛因及接聽
   電話之事實均與伊無關云云。惟0000000000號及0000000 000
   號係被告己○○所使用，亦經認定如前（詳見理由(十)3）。另
   參酌被告丁○○於偵查中證稱：伊係被告己○○之小弟，有
   幫被告己○○拿毒品給藥腳或是載他去跟人交易，也有幫被
   告己○○接聽交易電話，伊與對方約定時間地點後，被告己○○會將毒品拿給伊，再由伊去跟人交易，回來之後再將錢
   交給被告己○○等語（見98年度偵字第1682號卷2第54頁）；
   於本院審理時供承：伊與被告己○○係同鄉，年輕時就跟著
   被告己○○，伊係被告己○○之小弟，被告己○○請伊幫其
   接聽電話，伊於接聽電話後與對方約好，就會向被告己○○
   說明要交易海洛因之數量、時間、地點、對象，被告己○○
   就會交給伊要交易海洛因數量，由伊送海洛因給對方，向對
   方收取金錢後再回來交給被告己○○等語（見本院卷5，第
   200 頁、第201頁；本院卷6，第64頁、第65頁）。是以被告
   丁○○所述其與被告己○○分工販賣毒品之過程，核與本件
   附表五編號8、9所示販賣毒品之過程即欲購買毒品者打電話
   至被告己○○之手機購買毒品，由被告丁○○接聽電話及約
   定交易地點至現場乙節相符。故堪認被告己○○與被告丁○○就附表五編號8、9販賣第一級毒品海洛因之事實，有犯意
   聯絡及行為分擔，渠等共同販賣第一級毒品海洛因之犯行至
   為灼然。
(十七)被告己○○、癸○○與丁○○於附表六編號1所示之時間、地
  點共同販賣海洛因與丑○○部分：
 1.證人丑○○於警詢、偵查中具結證述綦詳（嘉縣警刑偵一字
   第0980080796號第9至12頁、98年度偵字第1682號卷2第126頁
   ），並有嘉義縣警察局指認犯罪嫌疑人紀錄表指認照片、臺
   灣嘉義地方法院通訊監察書、通訊監察譯文（嘉縣警刑偵一
   字第0980080796號第13頁、28頁，98年度偵字第1682號卷2第
   114頁）等件在卷可稽。又觀之前揭通訊監察譯文所示，丑○○（B）以其使用之00-0000000號市內電話於98年1月5日晚上
   18時6分3秒撥打被告己○○（A）使用之0000000000號行動電
   話，對話內容為：「A：喂。我阿崑的朋友啦。B：啊。你阿
   崑的朋友。怎樣。A：是。現在方便嗎。B：那一個。A：昨天
   去梅山向你拿的那個啊。B：怎樣。現在方便嗎。A：有啊。
   你要多少。B：一張。」等語，其內容確認為「阿崑」之朋友
   後即直接約定「一張」即1,000之數量與一般毒品交易者用語
   相當，另丑○○曾因施用第一級毒品海洛因，經裁定送觀察
   、勒戒，並經判處徒刑確定，此有丑○○之臺灣高等法院被
   告前案紀錄表在卷可查，堪認丑○○確有購買海洛因之動機
   與需求，足以佐證丑○○於警詢、偵查中之證述，與事實相
   符，應堪採信。
 2.證人丑○○雖於本院審理時翻異前詞，先稱：伊忘記於98年1
   月5日交付與伊毒品之女子究係長髮或短髮，當時係員警要求
   其指認犯罪嫌疑人紀錄表被告癸○○係交付伊毒品之人等語
   （見本院卷4第53頁、54頁），惟觀諸丑○○於警詢指認犯罪
   嫌疑人紀錄表被告癸○○係交付伊毒品之人，其上記載該女
   子係留長頭髮，然依該指認犯罪嫌疑人紀錄表中被告癸○○
   照片之頭髮係為短髮，倘係員警要求丑○○誣指被告癸○○
   係交付伊毒品之人，何以反於該紀錄表之詢問事項記載與指
   認照片不符之事項，即指認照片中被告癸○○為短髮，而該
   紀錄表中詢問事項係記載被告癸○○為長髮（見嘉縣警刑偵
   一字第0980080796號第22頁）。另該指認犯罪嫌疑人紀錄表
   上，被指認人照片1之女子係長髮，何以丑○○仍指認短髮之
   癸○○為販賣伊毒品之人，此有丑○○於嘉義縣警察局指認
   犯罪嫌疑人紀錄表在卷可按（見嘉縣刑偵一字第0980080796
   號卷第13頁）。是丑○○於本院審理時之證述顯係偏頗之詞
   ，尚難採信。而被告癸○○雖辯稱：伊7、8年來均係留短髮
   ，未曾留過長髮云云，被告丁○○亦證稱：未見被告癸○○
   留過長髮等語。然參諸被告丁○○為被告己○○之小弟，被
   告癸○○為被告己○○之女友，被告丁○○與被告癸○○亦
   為相識等情，已如前述，且與被告癸○○同庭審理之壓力下
   ，當會作有利於被告癸○○之證述。是被告丁○○於本院審
   理時證述：伊未見被告癸○○留過長髮云云，係屬偏頗之詞
   ，自無足採。
(十八)末按非法販賣毒品係政府嚴予查緝之違法行為，且毒品無公定
  之價格，並可任意分裝、添加其他成份或增減其份量，而每次
  買賣之價量，亦隨時依雙方關係之深淺、當時之資力、需求程
  度及對行情之認知等因素而異其標準，非可一概而論，因之販
  賣之獲利，除經坦承犯行，或帳冊價量均臻明確外，委難察得
  實情，而販賣之人從價差或量差中牟利方式雖異，惟其圖利之
  非法販賣行為則均相同，是縱未確切查得販賣賺取之實際差價
  ，但除別有事證，足認係按同一價格轉讓，確未牟利之情形外
  ，尚難執此認非法販賣之事證有所不足，致知過坦承者難辭重
  典，飾詞否認者反得逞僥倖，而失情理之平；且毒品價格昂貴
  ，取得不易，苟無利可圖，應無甘冒被查緝法辦之危險而平白
  為轉讓毒品之可能，是以縱被告販入與售出價格相同，亦應有
  加以稀釋，而從中賺取數量差價牟利之意圖及事實，應屬符合
  論理法則且不違背社會通常經驗之合理判斷。準此，被告己○○於附表二至六所示之時間、地點、被告癸○○於附表四及附
  表六所示之時間、地點及被告丁○○於附表五及附表六所示之
  時間、地點販賣毒品與施用者，均顯有販賣毒品圖利而賺取差
  價之意圖，亦均堪認定。
(十九)綜上所述，本件事證已臻明確，被告己○○、癸○○及丁○○
  犯行，均堪以認定，均應予依法論科。
二、論罪科刑：
 (一)按行為後法律有變更者，適用行為時之法律；但行為後之法
   律有利於行為人者，適用最有利於行為人之法律；刑法第2條
   第1項定有明文。被告己○○、癸○○、丁○○為本件犯行後
   ，毒品危害防制條例部分條文業經修正，並於98年5月20日公
   布，同年5月22日生效施行（司法院98年6月29日院臺廳刑一
   字第0980014643號函參照）。又犯罪在刑法施行前，比較裁
   判前之法律孰為有利於行為人時，應就罪刑有關之一切情形
   ，比較其全部之結果，而為整個之適用，不能割裂而分別適
   用有利益之條文，而關於法律變更之比較適用原則，於比較
   時應就罪刑有關之共犯、未遂犯、想像競合犯、牽連犯、連
   續犯、結合犯，以及累犯加重、自首減輕暨其他法定加減原
   因（如身分加減）與加減比例等一切情形，本於統一性及整
   體性原則，綜其全部罪刑之結果而為比較（最高法院27年上
   字第2615號判例、95年5月23日刑事庭第8次會議決議參照）
   。關於新舊法之比較及適用：
  1.修正後毒品危害防制條例第4條第1項規定：「製造、運輸、
    販賣第一級毒品者，處死刑或無期徒刑；處無期徒刑者，得
    併科新臺幣二千萬元以下罰金」，修正前同條項則規定：「
    製造、運輸、販賣第一級毒品者，處死刑或無期徒刑；處無
    期徒刑者，得併科新臺幣一千萬元以下罰金」，經比較修正
    前後上開條文關於罰金刑之規定，以修正前法律，較有利於
    被告。
  2.修正後毒品危害防制條例第17條第2項增列「犯第4條至第8
    條之罪於偵查及審判中均自白者，減輕其刑」之規定，修正
    前於偵查及審判中均自白者，則無減輕其刑之規定。本件被
    告己○○就附表二編號1、2及附表四編號1所示販賣第一級
    毒品海洛因之犯行，被告丁○○就附表五、六販賣第一級毒
    品海洛因之犯行，於偵查及審理中坦承犯行，均符合前引於
    偵查及審判中自白之規定，如依修正後之毒品危害防制條例
    第17條第2項，得減輕其刑，故以修正後之規定較有利於被
    告己○○、丁○○。
  3.綜上比較結果，被告己○○就附表二編號1、2、附表四編號
    1所示販賣第一級毒品海洛因犯行、被告丁○○就附表五、
    六所示販賣第一級毒品海洛因之犯行，依刑法第2條第1項但
    書之規定，整體適用修正後即現行毒品危害防制條例第4條
    第1項、第17條第2項等相關規定。至被告己○○就附表二編
    號3、附表三至六所示販賣第一級毒品海洛因之犯行、被告
    癸○○於附表四、六（除附表四編號1外）所示販賣第一級
    毒品海洛因之犯行，均未於偵查中及審理中自白犯罪，故無
    修正後毒品危害防制條例第17條第2項之適用，均依修正前
    之毒品危害條例第4條第1項之規定，對渠等較為有利，故均
    應適用修正前毒品危害防制條例第4條第1項之規定。
(二)經核：
  1.按海洛因係毒品危害防制條例第2條第2項第1款所列之第1級
    毒品，是核被告己○○所為，就附表一部分，係犯毒品危害
    防制條例第8條第1項（並未修正）之轉讓第1級毒品罪；就
    附表二編號1、2部分，附表四編號1係犯修正後同條例第4條
    第1項之販賣第1級毒品罪；就附表二編號3及附表三至六部
    分係犯修正前同條例第4條第1項之販賣第1級毒品罪；被告
    癸○○就附表四、六部分，係犯修正前同條例第4條第1項之
    販賣第1級毒品罪；被告丁○○就附表五、六部分（除附表
    四編號1外）係犯修正後同條例第4條第1項之販賣第1級毒品
    罪。
  2.又被告己○○、癸○○就附表四所示犯行，有犯意聯絡及行
    為分擔，為共同正犯；另被告己○○、丁○○就附表五所示
    犯行有犯意聯絡及行為分擔為共同正犯。且被告己○○、丁○○、癸○○就附表六所示犯行，有犯意聯絡及行為分擔為
    共同正犯。被告己○○、癸○○、丁○○販賣海洛因前持有
    海洛因之低度行為及被告己○○轉讓海洛因前持有海洛因，
    皆為販賣海洛因及轉讓海洛因之高度行為所吸收，均不另論
    罪。
  3.另被告己○○先後販賣海洛因38次、轉讓海洛因3次；被告
    癸○○先後販賣海洛因4次；被告丁○○先後販賣海洛因10
    次之各犯行間，時間明顯可分，顯為各別犯意，行為互殊，
    應分論併罰。公訴意旨認多次販賣行為係屬集合犯，應各論
    以一罪，容有誤會，併以說明。
(三)被告己○○有如犯罪事實欄所述之前科，於96年9月20日執行
  完畢，有臺灣高等法院被告前案記錄表在卷可稽。其於受徒刑
  之執行完畢後，5年以內故意再犯本件有期徒刑以上之41罪，
  均應依刑法第47條第1項之規定論以累犯並加重其刑（惟販賣
  第一級毒品法定本刑為死刑、無期徒刑部分，依法不得再予加
  重）。再販賣第一級毒品之法定刑為「死刑或無期徒刑」，然
  同為販賣第一級毒品之人，其原因動機不一，犯罪情節未必盡
  同，或有大盤毒梟者，亦有中、小盤之分，甚或僅止於吸毒者
  友儕間為求互通有無之有償轉讓者亦有之，其販賣行為所造成
  危害社會之程度自屬有異，法律科處此類犯罪，所設之法定最
  低本刑相同，不可謂不重。於此情形，倘依其情狀處以較輕刑
  度，即足以懲儆，並可達防衛社會之目的者，自非不可依客觀
  之犯行與主觀之惡性二者加以考量其情狀，是否有可憫恕之處
  ，適用刑法第59條之規定酌量減輕其刑，期使個案裁判之量刑
  ，能斟酌至當，符合比例原則。查被告己○○所販賣之數量及
  金額均係小額，而被告丁○○係受被告己○○之指示接聽電話
  及交付毒品，所交易毒品之數量及金額均屬小額，被告癸○○
  則因係被告己○○之女友，幫其接聽電話及交付毒品所交易毒
  品數量及金額亦屬小額，其犯罪情節，當非得與大盤毒梟者等
  同併論，如量處法定最低度刑，殊嫌過重，其犯罪之情狀顯可
  憫恕，爰依刑法第59條之規定減輕其刑。查被告己○○就附表
  二編號1、2及附表四編號1販賣第一級毒品海洛因部分，於偵
  查及本院審理中均自白不諱，合於毒品危害防制條例第17 條
  第2項所定減輕其刑之要件；是被告己○○就附表二編號1、2
  及附表四編號1所犯上開3罪，並均先就累犯加重後（惟販賣第
  一級毒品法定本刑為死刑、無期徒刑部分依法不得再予加重）
  減輕其刑，並遞減之。被告丁○○就附表五、六所示販賣海洛
  因之犯行，於偵查及審理中均自白不諱，合於毒品危害防制條
  例第17條第2項所定減輕其刑之要件，爰依法減輕並遞減之。
(四)爰審酌被告己○○為國小畢業之智識程度，前係從事西點麵包
  工作，與女兒共同生活，有麻醉藥品管理條例、偽造貨幣案件
  、槍砲彈藥刀械管理條例、毒品危害防制條例等前案記錄；被
  告癸○○為高商畢業之智識程度，從事柿餅從事加工工作，與
  兄長共同生活，前未曾因犯罪遭判處罪刑；被告丁○○為國中
  肄業之智識程度，從事務農工作，與母親共同生活，有麻醉藥
  品管制條例、毒品危害防制條例等前案紀錄。被告己○○、癸○○、丁○○等人均正值青壯，四肢健全，不思正當勞動賺取
  金錢，竟販賣海洛因予他人牟利，被告己○○並轉讓海洛因供
  他人施用，戕害國民身心健康，惡性非輕，被告己○○雖犯後
  坦承部分犯行，否認部分犯行；癸○○犯後否認犯行；被告己○○、癸○○辯解反覆不一，顯然均未見悔悟之態度。被告丁○○則坦承犯行，並審酌本件販賣毒品之數量、次數及所得不
  法利益非鉅，被告己○○基於主導地位指示小弟即被告丁○○
  為其接聽電話及交付毒品，被告劉玟宣則為被告己○○之女友
  ，平日為被告己○○接聽電話及交付毒品，分別量處如附表一
  至六所示之刑，並定應執行之刑如主文所示，以資懲儆。
(五)沒收部分：
  1.按查獲之第一級毒品，不問屬於犯人與否，均沒收銷燬之，
    毒品危害防制條例第18條第1項前段定有明文。又得諭知沒
    收銷燬，以查獲之毒品及專供製造或施用毒品之器具為限，
    固不及於毒品之外包裝，惟若外包裝與沾附之毒品無法析離
    ，自應將外包裝併該毒品，諭知沒收並銷燬之（最高法院95
    年度臺上字第3739號判決、臺灣高等法院暨所屬法院96年法
    律座談會刑事類提案第18號研討結論參照）。再以營利為目
    的販入毒品，經多次販賣後，持有剩餘毒品被查獲，其各次
    販賣毒品行為，固應併合處罰，惟該持有剩餘毒品之低度行
    為，應僅為最後一次販賣毒品之高度行為所吸收，不另論罪
    ，則就該查獲之剩餘毒品，自祇能於最後一次販賣毒品罪宣
    告沒收銷燬，不得於各次販賣毒品罪均一併宣告（最高法院
    98年度台上字第1063號、98年度台上字第738號判決意旨參
    照）。復依同條例第19條第1項規定，犯第4條第1項販賣第
    一級毒品罪者，其供犯罪所用或因犯罪所得之財物，應沒收
    之，如全部或一部不能沒收時，追徵其價額或以其財產抵償
    之。刑罰法令關於沒收之規定，兼採職權沒收主義與義務沒
    收主義，義務沒收又可分為絕對義務沒收與相對義務沒收，
    後者指供犯罪所用、預備用或因犯罪所得，以屬於被告所有
    者為限，始應予以沒收，例如毒品危害防制條例第19條第1
    項前段是（最高法院93年度台上字第5418號判決意旨參照）
    ；另共同正犯因相互間利用他人之行為，以遂行其犯意之實
    現，本於責任共同原則，有關沒收部分，對於共犯間供犯罪
    所用之物，依共犯連帶沒收理論，自均應為沒收之諭知；共
    同正犯犯罪所得之財物為新台幣時，因係合併計算，且於全
    部或一部不能沒收時以其財產抵償之，為避免執行時發生重
    複沒收、抵償之情形，故各共同正犯之間係採連帶沒收主義
    ，於裁判時應諭知被告共同犯罪所得之財物應與其他共同正
    犯連帶沒收之（最高法院96年台上字第2055號判決參照）；
    倘犯罪所得之財物為新台幣時，因其本身即為我國現行貨幣
    價值之表示，不發生追徵其價額問題（最高法院96年度台上
    字第1828號判決意旨參照）。
  2.經查：
  (1)本件扣案之海洛因27包，經鑑定含第一級毒品海洛因成分，
    合計淨重7.89公克（空包裝帶總重6.48公克），純度30.99%
    ，純質淨重2.35公克，本案之空包裝（總）重係指直接裝載
    檢品（即毒品海洛因）之包裝重量，有法務調查局98年5月
    12日調科壹字第字第09823015020號鑑定書在卷足稽（見98
    年度偵字第2928號卷第7頁），顯見該包裝袋中裝載之毒品
    無法與包裝袋析離，而本件被告己○○最後一次轉讓毒品之
    時間為98年1月15日，參酌前揭判決意旨，認應於附表一編
    號3，就被告己○○所有之扣案之海洛因27包，依毒品危害
    防制條例第18條第1項前段規定沒收銷燬之。
  (2)又本件扣案如附表七編號2至4及附表七編號6至8，被告己○○均坦承係其所有，附表七編號5，被告丁○○亦坦承為其
    所有。而附表七編號3至5電話紀錄紙上有購買毒品者之電話
    號碼，附表七編號6、7上紀錄購買毒品之金額，附表七編號
    8係被告己○○購入販賣之毒品秤重使用，均為供販賣毒品
    之所用，揆諸前開說明，自應依毒品危害防制條第第19條第
    1項宣告沒收。另扣案之注射針筒5支、藥鏟1之、糖1包、空
    夾鍊袋1包、食鹽水注射液1瓶等物，被告己○○供承係其所
    有且供施用毒品之用，又扣案之行動電話（內含0000000000
    號SIM卡一張），被告己○○供承為其所有、行動電話（內
    含0000000000號SIM卡一張），被告丁○○亦供承為其所有
    、行動電話（內含0000000000號SIM卡一張），被告癸○○
    供承為其所有，然上開扣案之物品雖為被告3人所有，但無
    證據證明與本件犯行相關，則上開扣案物既與本件犯行全然
    無涉，亦非沒收之物，自不得於本案宣告沒收之，附此敘明
    。
  (3)又附表四金額欄所示之金額，為被告己○○與被告癸○○共
    同販賣第一級毒品海洛因所得；附表五金額欄所示之金額，
    為被告己○○與丁○○共同販賣第一級海洛因毒品所得；附
    表六金額欄所示之金額，為被告己○○、癸○○、丁○○共
    同販賣第一級毒品所得，犯所得應合併計算，應分別依毒品
    危害防制條例第19條第1項規定，於各次所犯之刑宣告連帶
    沒收之，如全部或一部不能沒收時，以被告3人之財產連帶
    抵償之。
    另附表二及附表三金額欄所示之金額，為被告己○○單獨販
    賣海洛因所得之財物，雖均未扣案，仍應依同條例第19條第
    1 項規定宣告沒收，如全部或一部不能沒收時，以被告己○○財產抵償之。
  (4)至未扣案之行動電話（內含0000000000號SIM卡一張）、行
    動電話（內含0000000000號SIM卡一張）、行動電話（內含
    0000000000號SIM卡一張），雖均為被告己○○所使用，但
    無證據證明為被告己○○所有，且未扣案，故不為沒收之諭
    知。
三、不另為無罪諭知部分：
(一)公訴意旨略以：被告己○○亦基於販賣第一級毒品海洛因之犯
  意，於97年12月7日晚上19時47分許，販賣1,000元之海洛因予
  辛○○，係涉犯毒品危害防制條例第4條第1項之罪嫌等語。
(二)按犯罪事實應依證據認定之，無證據不得認定犯罪事實，又不
  能證明被告犯罪或其行為不罰者，應諭知無罪之判決，刑事訴
  訟法第154條第2項、第301條第1項分別定有明文。次按認定犯
  罪事實所憑之證據，無論係直接證據或間接證據，其為訴訟上
  之證明，須於通常一般之人均不致有所懷疑，而得確信其為真
  實之程度者，始得據為有罪之認定，倘其證明尚未達到此一程
  度，而有合理之懷疑存在，復無其他調查途徑可尋，法院即應
  為無罪之判決，最高法院76年臺上字第4986號判例意旨可資參
  照。
(三)公訴意旨認被告己○○前揭涉犯販賣第一級毒品海洛因罪嫌，
  無非係以證人辛○○之證述及通訊監察譯文、扣案之海洛因等
  物為其依據，惟訊據被告固坦承於附表2編號1、2及附表4編號
  1所示之時間、地點販賣海洛因與辛○○，然矢口否認有其他
  販賣海洛因之犯行，並辯稱：伊除上開坦承之部分外，並無販
  賣海洛因與辛○○等語。
(四)經查：
  證人辛○○於警詢時雖證稱：伊施用之海洛因係向被告己○○
  所購買，電話聯絡被告己○○後，會由被告己○○之女友或其
  小弟拿毒品給伊，於97年11月底前常在嘉義市陽明醫院、友愛
  路天下釣蝦場、林森路電子遊樂場、比佛利汽車旅館。於97年
  11月底就改在雲林縣古坑鄉華山民宿，97年12月7日之通聯譯
  文為相約見面交易毒品等語（見中縣霧警偵字第0980051243號
  卷第79至81頁）。惟未明確指述有於97年12月7晚上與被告己○○有毒品交易之情，然於本院審理時證稱：伊忘記等語（見
  本院卷4第138、139頁）。故僅依證人辛○○之證述尚無從確
  認被告己○○於上開時地販賣海洛因與辛○○，至公訴人雖提
  出97年12月7日19時47分通聯譯文，該內容僅辛○○打電話詢
  問被告己○○人在何處，被告己○○回稱伊在垂楊路，靠近體
  育館這邊，伊在吃海產等語（見中縣霧警偵字第0980051243號
  卷第90頁），依上開通聯譯文內容亦無進一步約定或談及買賣
  毒品之時間、數量、價格等明確用語或暗語。是難以辛○○於
  警詢概括陳述向被告己○○購買毒品之次數，遽認被告己○○
  於97年12月7日晚上19時47分許有販賣海洛因與辛○○之事實
  。
(五)復查無其他積極證據足堪佐證公訴意旨所指販賣毒品時間等情
  ，此部分尚無從使本院獲得被告己○○有罪之心證，依「罪疑
  有利被告」之法則，應認其犯罪嫌疑不足，然因該無法證明之
  部分縱使成立犯罪，公訴意旨認該部分與附表一至六所示之罪
  各具有集合犯之包括一罪關係，就此爰不另為無罪之諭知，併
  予敘明。
據上論斷，應依刑事訴訟法第299條第1項前段，修正前毒品危害
防制條例第4條第1項、修正後毒品危害防制條例第4條第1項、第
8條第1項、第18條第1項前段、第17條第2項、第19條第1項，刑
法第2條第1項前段、但書、第11條、第28條、第47條第1項、第
59 條、第51條第5款、第9款，判決如主文。
本案經檢察官陳志川到庭執行職務。
中    華    民    國    99    年  10      月    21    日
                  刑事第三庭  審判長法  官  陳仁智
                                    法  官  李秋瑩
                                    法  官  葉淑儀
以上正本證明與原本無異。
如不服本判決應於收受判決後10日內向本院提出上訴書狀，並應
敘述具體理由；其未敘述上訴理由者，應於上訴期間屆滿後20日
內向本院補提理由書（均須按他造當事人之人數附繕本）「切勿
逕送上級法院」。
中    華    民    國    99    年  10      月    21    日
                                    書記官  劉美娟
附錄本判決論罪法條：
毒品危害防制條例第4條（修正前）
製造、運輸、販賣第一級毒品者，處死刑或無期徒刑；處無期徒
刑者，得併科新臺幣一千萬元以下罰金。
製造、運輸、販賣第二級毒品者，處無期徒刑或七年以上有期徒
刑，得併科新臺幣七百萬元以下罰金。
製造、運輸、販賣第三級毒品者，處五年以上有期徒刑，得併科
新臺幣五百萬元以下罰金。
製造、運輸、販賣第四級毒品者，處三年以上十年以下有期徒刑
，得併科新臺幣三百萬元以下罰金。
製造、運輸、販賣專供製造或施用毒品之器具者，處一年以上七
年以下有期徒刑，得併科新臺幣一百萬元以下罰金。
前五項之未遂犯罰之。
毒品危害防制條例第4條
製造、運輸、販賣第一級毒品者，處死刑或無期徒刑；處無期徒
刑者，得併科新臺幣 2 千萬元以下罰金。
製造、運輸、販賣第二級毒品者，處無期徒刑或 7 年以上有期
徒刑，得併科新臺幣 1 千萬元以下罰金。
製造、運輸、販賣第三級毒品者，處 5 年以上有期徒刑，得併
科新臺幣 7 百萬元以下罰金。
製造、運輸、販賣第四級毒品者，處 3 年以上 10 年以下有期
徒刑，得併科新臺幣 3 百萬元以下罰金。
製造、運輸、販賣專供製造或施用毒品之器具者，處 1 年以上
7 年以下有期徒刑，得併科新臺幣 1 百萬元以下罰金。
前五項之未遂犯罰之。
毒品危害防制條例第8條
轉讓第一級毒品者，處 1 年以上 7 年以下有期徒刑，得併科新
臺幣 1 百萬元以下罰金。
轉讓第二級毒品者，處 6 月以上 5 年以下有期徒刑，得併科新
臺幣 70 萬元以下罰金。
轉讓第三級毒品者，處 3 年以下有期徒刑，得併科新臺幣 30
萬元以下罰金。
轉讓第四級毒品者，處 1 年以下有期徒刑，得併科新臺幣 10
萬元以下罰金。
前四項之未遂犯罰之。
轉讓毒品達一定數量者，加重其刑至二分之一，其標準由行政院
定之。
附表一：被告己○○轉讓第1級毒品海洛因部分
┌─┬───┬────┬──────┬────┬──────────┐
│編│受轉讓│轉讓時間│數量        │交付地點│論罪科刑            │
│號│者姓名│        │            │        │                    │
├─┼───┼────┼──────┼────┼──────────┤
│01│丁○○│97年12月│約新臺幣2,00│雲林縣古│己○○轉讓第一級毒品│
│  │      │間某日  │0元數量之   │坑鄉新華│，累犯，處有期徒刑壹│
│  │      │        │海洛因      │山民宿  │年。                │
├─┼───┼────┼──────┼────┼──────────┤
│02│丁○○│98年1月 │約新臺幣2,00│雲林縣古│己○○轉讓第一級毒品│
│  │      │間某日  │0元數量之海 │坑鄉新華│，累犯，處有期徒刑壹│
│  │      │        │洛因        │山民宿  │年。                │
├─┼───┼────┼──────┼────┼──────────┤
│03│丁○○│98年1月 │約新臺幣2,00│雲林縣古│己○○轉讓第一級毒品│
│  │      │15日    │0元數量之海 │坑鄉新華│，累犯，處有期徒刑壹│
│  │      │        │洛因        │山民宿  │年。扣案如附表七編號│
│  │      │        │            │        │1所示之第一級毒品海 │
│  │      │        │            │        │洛因貳拾柒包（純質淨│
│  │      │        │            │        │重二點三五公克），沒│
│  │      │        │            │        │收銷燬。            │
│  │      │        │            │        │                    │
└─┴───┴────┴──────┴────┴──────────┘
附表二：被告己○○坦承販賣第1級毒品海洛因部分
┌─┬────┬────┬─────┬────┬──────────┐
│編│購買時間│購毒者姓│數量/價格 │交付地點│論罪科刑            │
│號│        │名及聯絡│          │        │                    │
│  │        │方式    │          │        │                    │
├─┼────┼────┼─────┼────┼──────────┤
│01│97年11月│辛○○以│海洛因新臺│嘉義市比│己○○販賣第一級毒品│
│  │29日    │其使用09│幣1,000元 │佛利汽車│，累犯，處有期徒刑柒│
│  │        │00000000│          │旅館307 │年拾月，扣案之（含  │
│  │        │號行動電│          │號房    │0000000000SIM1張）壹│
│  │        │話撥打至│          │        │支之電話紀錄參張、帳│
│  │        │被告張金│          │        │單貳紙、磅秤壹台，均│
│  │        │獅使用之│          │        │沒收之。未扣案販賣第│
│  │        │093655  │          │        │一級毒品所得新臺幣壹│
│  │        │0472號行│          │        │仟元沒收之，如全部或│
│  │        │動電話  │          │        │一部不能沒收時，以其│
│  │        │        │          │        │財產抵償之。        │
├─┼────┼────┼─────┼────┼──────────┤
│02│97年12月│辛○○以│海洛因新臺│嘉義市比│己○○販賣第一級毒品│
│  │1日18時 │其使用09│幣1,000元 │佛利汽車│，累犯，處有期徒刑柒│
│  │（檢察官│00000000│          │旅館    │年拾月，扣案之（含  │
│  │補充理由│號行動電│          │        │0000000000SIM卡1張）│
│  │書誤載為│話撥打至│          │        │壹支電話紀錄參張、帳│
│  │16時）47│被告張金│          │        │單貳紙、磅秤壹台，均│
│  │分許    │獅使用之│          │        │沒收之。未扣案販賣第│
│  │        │093655  │          │        │一級毒品所得新臺幣壹│
│  │        │0472號行│          │        │仟元沒收之，如全部或│
│  │        │動電話  │          │        │一部不能沒收時，以其│
│  │        │        │          │        │財產抵償之。        │
├─┼────┼────┼─────┼────┼──────────┤
│03│98年1月7│乙○○以│海洛因新臺│嘉義市皇│己○○販賣第一級毒品│
│  │日16時54│其使用09│幣1,000元 │嘉大飯店│，累犯，處有期徒刑拾│
│  │分許    │00000000│          │        │捌年，扣案之電話紀錄│
│  │        │號行動電│          │        │參張、帳單貳紙、磅秤│
│  │        │話撥打至│          │        │壹台，均沒收之。未扣│
│  │        │被告張金│          │        │案販賣第一級毒品所得│
│  │        │獅使用之│          │        │新臺幣壹仟元沒收之，│
│  │        │092648  │          │        │如全部或一部不能沒收│
│  │        │4274號行│          │        │時，以其財產抵償之。│
│  │        │動電話  │          │        │                    │
└─┴────┴────┴─────┴────┴──────────┘
附表三：被告己○○否認販賣第1級毒品海洛因部分
┌─┬────┬────┬─────┬────┬──────────┐
│編│購買時間│購毒者姓│數量/價格 │交付地點│論罪科刑            │
│號│        │名及聯絡│          │        │                    │
│  │        │方式    │          │        │                    │
├─┼────┼────┼─────┼────┼──────────┤
│01│97年11月│辛○○以│海洛因8分 │嘉義市民│己○○販賣第一級毒品│
│  │21日16時│其使用09│之1錢新臺 │族路附近│，累犯，處有期徒刑拾│
│  │35分許  │00000000│幣3,000元 │        │捌年，扣案之電話紀錄│
│  │        │號行動電│（實拿2500│        │參張、帳單貳紙、磅秤│
│  │        │話撥打至│元，欠500 │        │壹台，均沒收之。未扣│
│  │        │被告張金│元）      │        │案販賣第一級毒品所得│
│  │        │獅使用之│          │        │新臺幣貳仟伍元沒收之│
│  │        │098936  │          │        │，如全部或一部不能沒│
│  │        │0772號行│          │        │收時，以其財產抵償之│
│  │        │動電話  │          │        │。                  │
├─┼────┼────┼─────┼────┼──────────┤
│02│97年11月│辛○○以│海洛因8分 │嘉義市陽│己○○販賣第一級毒品│
│  │22日16時│其使用09│之1錢新臺 │明醫院附│，累犯，處有期徒刑拾│
│  │14分許  │00000000│幣3,000元 │近      │捌年，扣案之行動電話│
│  │        │號行動電│          │        │（含00000000│
│  │        │話撥打至│          │        │七六SIM卡壹張）壹支 │
│  │        │被告張金│          │        │、電話紀錄參張、帳單│
│  │        │獅使用之│          │        │貳紙、磅秤壹台，均沒│
│  │        │093655  │          │        │收之。未扣案販賣第一│
│  │        │0476號行│          │        │級毒品所得新臺幣參仟│
│  │        │動電話  │          │        │元沒收之，如全部或一│
│  │        │        │          │        │部不能沒收時，以其財│
│  │        │        │          │        │產抵償之。          │
│  │        │        │          │        │                    │
├─┼────┼────┼─────┼────┼──────────┤
│03│97年11月│辛○○以│海洛因新臺│嘉義市比│己○○販賣第一級毒品│
│  │24日08時│其使用09│幣1,000元 │佛利汽車│，累犯，處有期徒刑拾│
│  │13分許  │00000000│          │旅館305 │捌年，扣案之電話紀錄│
│  │        │號行動電│          │號房    │參張、帳單貳紙、磅秤│
│  │        │話撥打至│          │        │壹台，均沒收之。未扣│
│  │        │被告張金│          │        │案販賣第一級毒品所得│
│  │        │獅使用之│          │        │新臺幣壹仟元沒收之，│
│  │        │098936  │          │        │如全部或一部不能沒收│
│  │        │0772號行│          │        │時，以其財產抵償之。│
│  │        │動電話  │          │        │                    │
├─┼────┼────┼─────┼────┼──────────┤
│04│97年11月│辛○○以│海洛因新臺│嘉義市延│己○○販賣第一級毒品│
│  │24日15時│其使用09│幣1,000元 │平街附近│，累犯，處有期徒刑拾│
│  │30分許  │00000000│          │        │捌年，扣案之電話紀錄│
│  │        │號行動電│          │        │參張、帳單貳紙、磅秤│
│  │        │話撥打至│          │        │壹台，均沒收之。未扣│
│  │        │被告使用│          │        │案販賣第一級毒品所得│
│  │        │之098936│          │        │新臺幣壹仟元沒收之，│
│  │        │0772號行│          │        │如全部或一部不能沒收│
│  │        │動電話  │          │        │時，以其財產抵償之。│
│  │        │        │          │        │                    │
├─┼────┼────┼─────┼────┼──────────┤
│05│97年11月│辛○○以│海洛因新臺│嘉義市延│己○○販賣第一級毒品│
│  │26日12時│其使用09│幣1,000元 │平街附近│，累犯，處有期徒刑拾│
│  │40分許  │00000000│          │        │捌年，扣案之電話紀錄│
│  │        │號行動電│          │        │參張、帳單貳紙、磅秤│
│  │        │話撥打至│          │        │壹台，均沒收之。未扣│
│  │        │被告張金│          │        │案販賣第一級毒品所得│
│  │        │獅使用之│          │        │新臺幣壹仟元沒收之，│
│  │        │093708  │          │        │如全部或一部不能沒收│
│  │        │2829號行│          │        │時，以其財產抵償之。│
│  │        │動電話  │          │        │                    │
├─┼────┼────┼─────┼────┼──────────┤
│06│97年11月│辛○○以│海洛因8分 │嘉義市延│己○○販賣第一級毒品│
│  │27日09時│其使用09│之1錢新臺 │平街附近│，累犯，處有期徒刑拾│
│  │12分許  │00000000│幣3,000元 │        │捌年，扣案之電話紀錄│
│  │        │號行動電│          │        │參張、帳單貳紙、磅秤│
│  │        │話撥打至│          │        │壹台，均沒收之。未扣│
│  │        │被告張金│          │        │案販賣第一級毒品所得│
│  │        │獅使用之│          │        │新臺幣參仟元沒收之，│
│  │        │093708  │          │        │如全部或一部不能沒收│
│  │        │2829號行│          │        │時，以其財產抵償之。│
│  │        │動電話  │          │        │                    │
├─┼────┼────┼─────┼────┼──────────┤
│07│97年12月│辛○○以│海洛因新臺│嘉義市莫│己○○販賣第一級毒品│
│  │01日10時│其使用09│幣1,000元 │內咖啡廳│，累犯，處有期徒刑拾│
│  │34分許  │00000000│          │        │捌年，扣案之電話紀錄│
│  │        │號行動電│          │        │參張、帳單貳紙、磅秤│
│  │        │話撥打至│          │        │壹台，均沒收之。未扣│
│  │        │被告張金│          │        │案販賣第一級毒品所得│
│  │        │獅使用之│          │        │新臺幣壹仟元沒收之，│
│  │        │093708  │          │        │如全部或一部不能沒收│
│  │        │2829號行│          │        │時，以其財產抵償之。│
│  │        │動電話  │          │        │                    │
├─┼────┼────┼─────┼────┼──────────┤
│08│97年12月│辛○○以│海洛因8分 │嘉義市比│己○○販賣第一級毒品│
│  │01日13時│其使用09│之1錢新臺 │佛利汽車│，累犯，處有期徒刑拾│
│  │42分許  │00000000│幣3,000元 │旅館附近│捌年，扣案之電話紀錄│
│  │        │號行動電│          │        │參張、帳單貳紙、磅秤│
│  │        │話撥打至│          │        │壹台，均沒收之。未扣│
│  │        │被告張金│          │        │案販賣第一級毒品所得│
│  │        │獅使用之│          │        │新臺幣參仟元沒收之，│
│  │        │098936  │          │        │如全部或一部不能沒收│
│  │        │0772號行│          │        │時，以其財產抵償之。│
│  │        │動電話  │          │        │                    │
│  │        │        │          │        │                    │
├─┼────┼────┼─────┼────┼──────────┤
│09│97年12月│辛○○以│海洛因8分 │嘉義市興│己○○販賣第一級毒品│
│  │04日22時│其使用09│之1錢新臺 │業西路附│，累犯，處有期徒刑拾│
│  │46分許  │00000000│幣3,000元 │近某洗衣│捌年，扣案之行動電話│
│  │        │號行動電│          │店      │（含00000000│
│  │        │話撥打至│          │        │七六SIM卡壹張）壹支 │
│  │        │被告張金│          │        │、電話紀錄參張、帳單│
│  │        │獅使用之│          │        │貳紙、磅秤壹台，均沒│
│  │        │093655  │          │        │收之。未扣案販賣第一│
│  │        │0476號行│          │        │級毒品所得新臺幣參仟│
│  │        │動電話  │          │        │元沒收之，如全部或一│
│  │        │        │          │        │部不能沒收時，以其財│
│  │        │        │          │        │產抵償之。          │
│  │        │        │          │        │                    │
├─┼────┼────┼─────┼────┼──────────┤
│10│97年12月│辛○○以│海洛因8分 │嘉義市興│己○○販賣第一級毒品│
│  │13日18時│其使用09│之1錢新臺 │業西路附│，累犯，處有期徒刑拾│
│  │32分許  │00000000│幣3,000元 │近某釣蝦│捌年，扣案之行動電話│
│  │        │號行動電│          │場      │（含00000000│
│  │        │話撥打至│          │        │七六SIM卡壹張）壹支 │
│  │        │被告張金│          │        │、電話紀錄參張、帳單│
│  │        │獅使用之│          │        │貳紙、磅秤壹台，均沒│
│  │        │00000000│          │        │收之。未扣案販賣第一│
│  │        │76號行  │          │        │級毒品所得新臺幣參仟│
│  │        │動電話  │          │        │元沒收之，如全部或一│
│  │        │        │          │        │部不能沒收時，以其財│
│  │        │        │          │        │產抵償之。          │
│  │        │        │          │        │                    │
├─┼────┼────┼─────┼────┼──────────┤
│11│於97年  │辛○○以│海洛因8分 │嘉義市興│己○○販賣第一級毒品│
│  │12月2日 │使用0989│之1錢新臺 │業西路附│，累犯，處有期徒刑拾│
│  │晚上21時│827463號│幣3,000元 │近      │捌年，扣案之行動電話│
│  │36分許  │行動電話│          │        │（含00000000│
│  │        │撥打至被│          │        │七六SIM卡壹張）壹支 │
│  │        │告己○○│          │        │、電話紀錄參張、帳單│
│  │        │所使用之│          │        │貳紙、磅秤壹台，均沒│
│  │        │00000000│          │        │收之。未扣案販賣第一│
│  │        │76號行動│          │        │級毒品所得新臺幣參仟│
│  │        │電話    │          │        │元沒收之，如全部或一│
│  │        │        │          │        │部不能沒收時，以其財│
│  │        │        │          │        │產抵償之。          │
├─┼────┼────┼─────┼────┼──────────┤
│12│97年12月│甲○○以│海洛因8分 │嘉義市興│己○○販賣第一級毒品│
│  │12日19時│其使用09│之1錢新臺 │業西路莫│，累犯，處有期徒刑拾│
│  │51分許  │00000000│幣2,000元 │內咖啡廳│捌年，扣案之行動電話│
│  │（檢察官│號行動電│          │        │（含00000000│
│  │補充理由│話撥打至│          │        │七六SIM卡壹張）壹支 │
│  │書誤載為│被告張金│          │        │、電話紀錄參張、帳單│
│  │53分）  │獅使用之│          │        │貳紙、磅秤壹台，均沒│
│  │        │093655  │          │        │收之。未扣案販賣第一│
│  │        │0476號行│          │        │級毒品所得新臺幣貳仟│
│  │        │動電話  │          │        │元沒收之，如全部或一│
│  │        │        │          │        │部不能沒收時，以其財│
│  │        │        │          │        │產抵償之。          │
├─┼────┼────┼─────┼────┼──────────┤
│13│97年12月│甲○○以│海洛因8分 │嘉義市興│己○○販賣第一級毒品│
│  │13日21時│其使用09│之1錢新臺 │業西路莫│，累犯，處有期徒刑拾│
│  │25分許  │00000000│幣2,000元 │內咖啡廳│捌年，扣案之行動電話│
│  │        │號行動電│          │        │（含00000000│
│  │        │話撥打至│          │        │七六SIM卡壹張）壹支 │
│  │        │被告張金│          │        │、電話紀錄參張、帳單│
│  │        │獅使用之│          │        │貳紙、磅秤壹台，均沒│
│  │        │00000000│          │        │收之。未扣案販賣第一│
│  │        │76號行  │          │        │級毒品所得新臺幣貳仟│
│  │        │動電話  │          │        │元沒收之，如全部或一│
│  │        │        │          │        │部不能沒收時，以其財│
│  │        │        │          │        │產抵償之。          │
├─┼────┼────┼─────┼────┼──────────┤
│14│97年12月│甲○○以│海洛因8分 │嘉義市興│己○○販賣第一級毒品│
│  │14日19時│其使用09│之1錢新臺 │業西路莫│，累犯，處有期徒刑拾│
│  │34分許  │00000000│幣2,000元 │內咖啡廳│捌年，扣案之行動電話│
│  │        │號行動電│          │        │（含00000000│
│  │        │話撥打至│          │        │七六SIM卡壹張）壹支 │
│  │        │被告張金│          │        │、電話紀錄參張、帳單│
│  │        │獅使用之│          │        │貳紙、磅秤壹台，均沒│
│  │        │093655  │          │        │收之。未扣案販賣第一│
│  │        │0476號行│          │        │級毒品所得新臺幣貳仟│
│  │        │動電話  │          │        │元沒收之，如全部或一│
│  │        │        │          │        │部不能沒收時，以其財│
│  │        │        │          │        │產抵償之。          │
├─┼────┼────┼─────┼────┼──────────┤
│15│97年12月│卯○○以│海洛因4分 │嘉義市興│己○○販賣第一級毒品│
│  │13日15時│其使用  │之1錢新臺 │業西路莫│，累犯，處有期徒刑拾│
│  │2分許   │00-00000│幣5,000元 │內咖啡廳│捌年，扣案之行動電話│
│  │        │84號市內│          │        │（含00000000│
│  │        │電話撥打│          │        │七六SIM卡壹張）壹支 │
│  │        │至被告張│          │        │、電話紀錄參張、帳單│
│  │        │金獅使用│          │        │貳紙、磅秤壹台，均沒│
│  │        │之093655│          │        │收之。未扣案販賣第一│
│  │        │0476號行│          │        │級毒品所得新臺幣伍仟│
│  │        │動電話  │          │        │元沒收之，如全部或一│
│  │        │        │          │        │部不能沒收時，以其財│
│  │        │        │          │        │產抵償之。          │
│  │        │        │          │        │                    │
├─┼────┼────┼─────┼────┼──────────┤
│16│97年12月│丙○○以│海洛因新臺│嘉義市天│己○○販賣第一級毒品│
│  │13日18時│其使用09│幣800元   │下釣蝦場│，累犯，處有期徒刑拾│
│  │15分許  │00000000│          │        │捌年，扣案之行動電話│
│  │（檢察官│號行動電│          │        │（含00000000│
│  │補充理由│話撥打至│          │        │七六SIM卡壹張）壹支 │
│  │書誤載為│被告使用│          │        │、電話紀錄參張、帳單│
│  │16時）  │之093655│          │        │貳紙、磅秤壹台，均沒│
│  │        │0476號行│          │        │收之。未扣案販賣第一│
│  │        │動電話  │          │        │級毒品所得新臺幣捌佰│
│  │        │        │          │        │元沒收之，如全部或一│
│  │        │        │          │        │部不能沒收時，以其財│
│  │        │        │          │        │產抵償之。          │
│  │        │        │          │        │                    │
├─┼────┼────┼─────┼────┼──────────┤
│17│97年12月│戊○○以│海洛因2包 │嘉義市水│己○○販賣第一級毒品│
│  │26日20時│其使用09│各8分之1錢│瓶座遊藝│，累犯，處有期徒刑拾│
│  │52分許  │00000000│新臺幣2,00│場      │捌年，扣案之）電話紀│
│  │        │號行動電│0元（供施 │        │錄參張、帳單貳紙、磅│
│  │        │話撥打至│用2次的數 │        │秤壹台，均沒收之。未│
│  │        │被告使用│量）      │        │扣案販賣第一級毒品所│
│  │        │之092648│          │        │得新臺幣貳仟元沒收之│
│  │        │4274號行│          │        │，如全部或一部不能沒│
│  │        │動電話  │          │        │收時，以其財產抵償之│
│  │        │        │          │        │。                  │
├─┼────┼────┼─────┼────┼──────────┤
│18│97年12月│戊○○以│海洛因新臺│嘉義市八│己○○販賣第一級毒品│
│  │31日14時│其使用09│幣5,000元 │德路與世│，累犯，處有期徒刑拾│
│  │4分許   │00000000│          │賢路口  │捌年，扣案之電話紀錄│
│  │        │號行動電│          │        │參張、帳單貳紙、磅秤│
│  │        │話撥打至│          │        │壹台，均沒收之。未扣│
│  │        │被告張金│          │        │案販賣第一級毒品所得│
│  │        │獅使用之│          │        │新臺幣伍仟元沒收之，│
│  │        │092648  │          │        │如全部或一部不能沒收│
│  │        │4274號行│          │        │時，以其財產抵償之。│
│  │        │動電話  │          │        │                    │
│  │        │        │          │        │                    │
├─┼────┼────┼─────┼────┼──────────┤
│19│98年1月5│戊○○以│海洛因2包 │嘉義市水│己○○販賣第一級毒品│
│  │日7時58 │其使用09│各8分之1錢│瓶座遊藝│，累犯，處有期徒刑拾│
│  │分許    │00000000│新臺幣2,00│場      │捌年，扣案之電話紀錄│
│  │        │號行動電│0元（供施 │        │參張、帳單貳紙、磅秤│
│  │        │話撥打至│用2次的數 │        │壹台，均沒收之。未扣│
│  │        │被告張金│量）      │        │案販賣第一級毒品所得│
│  │        │獅使用之│          │        │新臺幣貳仟元沒收之，│
│  │        │092648  │          │        │如全部或一部不能沒收│
│  │        │4274號行│          │        │時，以其財產抵償之。│
│  │        │動電話  │          │        │                    │
├─┼────┼────┼─────┼────┼──────────┤
│20│97年12月│寅○○以│海洛因新臺│嘉義市和│己○○販賣第一級毒品│
│  │12日18時│其使用09│幣1,000元 │平路上新│，累犯，處有期徒刑拾│
│  │32分許  │00000000│          │鑫海產  │捌年，扣案之行動電話│
│  │        │號行動電│          │        │（含00000000│
│  │        │話撥打至│          │        │七六SIM卡壹張）、電 │
│  │        │被告張金│          │        │話紀錄參張、帳單貳紙│
│  │        │獅使用之│          │        │、磅秤壹台，均沒收之│
│  │        │093655  │          │        │。未案販賣第一級毒品│
│  │        │0476號行│          │        │所新臺幣壹仟元沒收之│
│  │        │動電話  │          │        │如全部或一部不能沒時│
│  │        │        │          │        │，以其財產抵償之    │
│  │        │        │          │        │                    │
├─┼────┼────┼─────┼────┼──────────┤
│21│97年12月│乙○○以│海洛因新臺│嘉義市民│己○○販賣第一級毒品│
│  │26日9時 │其使用09│幣1,000元 │權路附近│，累犯，處有期徒刑拾│
│  │43分許  │00000000│          │        │捌年，扣案之電話紀錄│
│  │        │號行動電│          │        │參張、帳單貳紙、磅秤│
│  │        │話撥打至│          │        │壹台，均沒收之。未扣│
│  │        │被告張金│          │        │案販賣第一級毒品所得│
│  │        │獅使用之│          │        │新臺幣壹仟元沒收之，│
│  │        │092648  │          │        │如全部或一部不能沒收│
│  │        │4274號行│          │        │時，以其財產抵償之。│
│  │        │動電話  │          │        │                    │
├─┼────┼────┼─────┼────┼──────────┤
│22│98年1月2│乙○○以│海洛因新臺│嘉義市巨│己○○販賣第一級毒品│
│  │日9時13 │其使用09│幣1,000元 │蛋遊藝場│，累犯，處有期徒刑拾│
│  │分許    │00000000│          │        │捌年，扣案之電話紀錄│
│  │（檢察官│號行動電│          │        │參張、帳單貳紙、磅秤│
│  │補充理由│話撥打至│          │        │壹台，均沒收之。未扣│
│  │書誤載為│被告使用│          │        │案販賣第一級毒品所得│
│  │13時18分│之092648│          │        │新臺幣壹仟元沒收之，│
│  │）      │4274號行│          │        │如全部或一部不能沒收│
│  │        │動電話  │          │        │時，以其財產抵償之。│
│  │        │        │          │        │                    │
└─┴────┴────┴─────┴────┴──────────┘
附表四：被告己○○與被告癸○○共同販賣第1級毒品海洛因部
        分
┌─┬────┬────┬─────┬────┬──────────┐
│編│購買時間│購毒者及│數量/價格 │交付地點│論罪科刑            │
│號│        │聯絡方式│          │        │                    │
├─┼────┼────┼─────┼────┼──────────┤
│01│97年11月│辛○○以│海洛因新臺│嘉義市比│己○○共同販賣第一級│
│  │23日22時│其使用09│幣1,000元 │佛利汽車│毒品，累犯，處有期徒│
│  │20分許  │00000000│          │旅館305 │刑柒年拾月，扣案之電│
│  │        │號行動電│          │號房    │話紀錄參張、帳單貳紙│
│  │        │話撥打至│          │        │、磅秤壹台，均沒收之│
│  │        │被告使用│          │        │。未扣案販賣級毒品所│
│  │        │之098936│          │        │得新臺幣壹仟元，與劉│
│  │        │0772號行│          │        │玟萱連帶沒收，如全一│
│  │        │動電話  │          │        │部或一部不能沒收時，│
│  │        │        │          │        │以其等財產連帶抵償之│
│  │        │        │          │        │。                  │
│  │        │        │          │        │癸○○共同販賣第一級│
│  │        │        │          │        │毒品，處有期徒刑拾柒│
│  │        │        │          │        │年，扣案之電紀錄參張│
│  │        │        │          │        │、帳單貳紙、磅秤壹台│
│  │        │        │          │        │，均沒收之。未扣案販│
│  │        │        │          │        │賣毒品所得新臺幣壹仟│
│  │        │        │          │        │元與張金連帶沒收，如│
│  │        │        │          │        │全部或一部不能沒收時│
│  │        │        │          │        │，以其等財產連帶抵償│
│  │        │        │          │        │之。                │
├─┼────┼────┼─────┼────┼──────────┤
│02│97年12月│辛○○以│海洛因8分 │嘉義市興│己○○共同販賣第一級│
│  │2日15時 │其使用09│之1錢新臺 │業西路附│毒品，累犯，處有期徒│
│  │21分許  │00000000│幣3,000元 │近      │刑拾捌年，扣案之行動│
│  │        │號行動電│          │        │電話（含０九三六五五│
│  │        │話撥打至│          │        │０四七六SIM 卡壹張）│
│  │        │被告使用│          │        │壹支、電話紀錄參張、│
│  │        │之093655│          │        │帳單貳紙、磅秤壹台，│
│  │        │0476號行│          │        │均沒收之。未扣案販賣│
│  │        │動電話  │          │        │毒品所得新臺幣參仟元│
│  │        │        │          │        │，與癸○○連帶沒收，│
│  │        │        │          │        │如全一部或一部不能沒│
│  │        │        │          │        │收時，以其等財產連帶│
│  │        │        │          │        │抵償之。            │
│  │        │        │          │        │癸○○共同販賣第一級│
│  │        │        │          │        │毒品，處有期徒刑拾柒│
│  │        │        │          │        │年，扣案之行動電話（│
│  │        │        │          │        │含00000000七│
│  │        │        │          │        │六SIM卡壹張）壹支、 │
│  │        │        │          │        │電紀錄參張、帳單貳紙│
│  │        │        │          │        │、磅秤壹台，均沒收。│
│  │        │        │          │        │未扣案販賣毒品所得新│
│  │        │        │          │        │臺幣參仟元與己○○連│
│  │        │        │          │        │帶沒收，如全部或一部│
│  │        │        │          │        │不能沒收時，以其等財│
│  │        │        │          │        │產連帶抵償之。      │
├─┼────┼────┼─────┼────┼──────────┤
│03│97年12月│辛○○以│海洛因新臺│嘉義縣梅│己○○共同販賣第一級│
│  │18日11時│其使用09│幣1,000元 │山鄉某處│毒品，累犯，處有期徒│
│  │6分許   │00000000│（有利於焙│        │刑拾捌年，扣案電話紀│
│  │        │號行動電│告之認定為│        │錄參張、帳單貳紙、磅│
│  │        │話撥打至│新臺幣1000│        │秤壹台，均沒收之。未│
│  │        │被告使用│元）      │        │扣案販賣級毒品所得新│
│  │        │之      │          │        │臺幣壹仟元，與癸○○│
│  │        │00000000│          │        │連帶沒收，如全一部或│
│  │        │74號行動│          │        │一部不能沒收時，以其│
│  │        │電話    │          │        │等財產連帶抵償之。  │
│  │        │        │          │        │癸○○共同販賣第一級│
│  │        │        │          │        │毒品，處有期徒刑拾柒│
│  │        │        │          │        │年，扣案之電紀錄參張│
│  │        │        │          │        │、帳單貳紙、磅秤壹台│
│  │        │        │          │        │，均沒收。未扣案販賣│
│  │        │        │          │        │毒品所得新臺幣壹仟元│
│  │        │        │          │        │與己○○連帶沒收，如│
│  │        │        │          │        │全部或一部不能沒收時│
│  │        │        │          │        │，以其等財產連帶抵償│
│  │        │        │          │        │之。                │
│  │        │        │          │        │                    │
│  │        │        │          │        │                    │
│  │        │        │          │        │                    │
│  │        │        │          │        │                    │
│  │        │        │          │        │                    │
└─┴────┴────┴─────┴────┴──────────┘
附表五：被告己○○與被告丁○○共同販賣第1級毒品海洛因部
分
┌─┬────┬────┬─────┬────┬──────────┐
│編│購買時間│購毒者及│數量/價格 │交付地點│論罪科刑            │
│號│        │聯絡方式│          │        │                    │
├─┼────┼────┼─────┼────┼──────────┤
│01│97年12月│辛○○以│海洛因新臺│嘉義縣灣│己○○共同販賣第一級│
│  │11日12時│其使用09│幣1,000元 │橋醫院  │毒品，累犯，處有期徒│
│  │28分許  │00000000│          │        │刑拾捌年，扣案之行動│
│  │        │號行動電│          │        │電話（含０九三六五五│
│  │        │話撥打至│          │        │０四七六SIM卡壹張） │
│  │        │被告使用│          │        │壹支、電話紀錄參張、│
│  │        │之093655│          │        │帳單貳紙、磅秤壹台，│
│  │        │0476號行│          │        │均沒收之。未扣案販賣│
│  │        │動電話  │          │        │第一級毒品所得新臺幣│
│  │        │        │          │        │壹仟元，與丁○○連帶│
│  │        │        │          │        │沒收，如全一部或一部│
│  │        │        │          │        │不能沒收時，以其等財│
│  │        │        │          │        │產連帶抵償之。      │
│  │        │        │          │        │丁○○共同販賣第一級│
│  │        │        │          │        │毒品，處有期徒刑柒年│
│  │        │        │          │        │捌月，扣案之行動電話│
│  │        │        │          │        │（含00000000│
│  │        │        │          │        │七六SIM卡壹張）、電 │
│  │        │        │          │        │紀錄參張、帳單貳紙、│
│  │        │        │          │        │磅秤壹台，均沒收。未│
│  │        │        │          │        │扣案販賣毒品所得新臺│
│  │        │        │          │        │幣壹仟元與己○○連帶│
│  │        │        │          │        │沒收，如全部或一部不│
│  │        │        │          │        │能沒收時，以其等財產│
│  │        │        │          │        │連帶抵償之。        │
│  │        │        │          │        │                    │
├─┼────┼────┼─────┼────┼──────────┤
│02│97年12月│丙○○以│海洛因新臺│嘉義市陽│己○○共同販賣第一級│
│  │13日8時 │其使用09│幣1,000元 │明醫院  │毒品，累犯，處有期徒│
│  │50分許  │00000000│          │        │刑拾捌年，扣案之行動│
│  │        │號行動電│          │        │電話（含０九三六五五│
│  │        │話撥打至│          │        │０四七六SIM 卡壹張）│
│  │        │被告使用│          │        │壹支、電話紀錄參張、│
│  │        │之093655│          │        │帳單貳紙、磅秤壹台，│
│  │        │0476號行│          │        │均沒收之。未扣案販賣│
│  │        │動電話  │          │        │級毒品所得新臺幣壹仟│
│  │        │        │          │        │元，與丁○○連帶沒收│
│  │        │        │          │        │，如全一部或一部不能│
│  │        │        │          │        │沒收時，以其等財產連│
│  │        │        │          │        │帶抵償之。          │
│  │        │        │          │        │丁○○共同販賣第一級│
│  │        │        │          │        │毒品，處有期徒刑柒年│
│  │        │        │          │        │捌月，扣案之行動電話│
│  │        │        │          │        │（含00000000│
│  │        │        │          │        │七六SIM卡壹張）、電 │
│  │        │        │          │        │紀錄參張、帳單貳紙、│
│  │        │        │          │        │磅秤壹台，均沒收。未│
│  │        │        │          │        │扣案販賣毒品所得新臺│
│  │        │        │          │        │幣壹仟元與己○○連帶│
│  │        │        │          │        │沒收，如全部或一部不│
│  │        │        │          │        │能沒收時，以其等財產│
│  │        │        │          │        │連帶抵償之。        │
│  │        │        │          │        │                    │
├─┼────┼────┼─────┼────┼──────────┤
│03│97年12月│戊○○以│海洛因新臺│雲林縣古│己○○共同販賣第一級│
│  │30日16時│其使用09│幣1,000元 │坑鄉新華│毒品，累犯，處有期徒│
│  │        │00000000│          │山休閒民│刑拾捌年，扣案之電話│
│  │        │號行動電│          │宿      │紀錄參張、帳單貳紙、│
│  │        │話撥打至│          │        │磅秤壹台，均沒收之。│
│  │        │被告使用│          │        │未扣案販賣第一級毒品│
│  │        │之092648│          │        │所得新臺幣壹仟元，與│
│  │        │4274號行│          │        │丁○○連帶沒收，如全│
│  │        │動電話  │          │        │一部或一部不能沒收時│
│  │        │        │          │        │，以其等財產連帶抵償│
│  │        │        │          │        │之。                │
│  │        │        │          │        │丁○○共同販賣第一級│
│  │        │        │          │        │毒品，處有期徒刑柒年│
│  │        │        │          │        │捌月，扣案之電紀錄參│
│  │        │        │          │        │張、帳單貳紙、磅秤壹│
│  │        │        │          │        │台，均沒收之。未扣案│
│  │        │        │          │        │販賣毒品所得新臺幣壹│
│  │        │        │          │        │仟元與己○○連帶沒收│
│  │        │        │          │        │，如全部或一部不能沒│
│  │        │        │          │        │收時，以其等財產連帶│
│  │        │        │          │        │抵償之。            │
├─┼────┼────┼─────┼────┼──────────┤
│04│97年12月│寅○○以│海洛因新臺│嘉義市陽│己○○共同販賣第一級│
│  │13日8時 │其使用09│幣1,000元 │明醫院  │毒品，累犯，處有期徒│
│  │13分許  │00000000│          │        │刑拾捌年，扣案之行動│
│  │        │號行動電│          │        │電話（含０九三六五五│
│  │        │話撥打至│          │        │０四七六SIM 卡壹張）│
│  │        │被告使用│          │        │電話紀錄參張、帳單貳│
│  │        │之093655│          │        │紙、磅秤壹台，均沒收│
│  │        │0476號行│          │        │之。未扣案販賣第一級│
│  │        │動電話  │          │        │毒品所得新臺幣壹仟元│
│  │        │        │          │        │，與丁○○連帶沒收，│
│  │        │        │          │        │如全一部或一部不能沒│
│  │        │        │          │        │收時，以其等財產連帶│
│  │        │        │          │        │抵償之。            │
│  │        │        │          │        │丁○○共同販賣第一級│
│  │        │        │          │        │毒品，處有期徒刑柒年│
│  │        │        │          │        │捌月，扣案之行動電話│
│  │        │        │          │        │（含00000000│
│  │        │        │          │        │七六SIM卡壹張）壹支 │
│  │        │        │          │        │、電紀錄參張、帳單貳│
│  │        │        │          │        │紙、磅秤壹台，均沒收│
│  │        │        │          │        │。未扣案販賣第一級毒│
│  │        │        │          │        │品所得新臺幣壹仟元與│
│  │        │        │          │        │己○○連帶沒收，如全│
│  │        │        │          │        │部或一部不能沒收時，│
│  │        │        │          │        │以其等財產連帶抵償之│
│  │        │        │          │        │。                  │
├─┼────┼────┼─────┼────┼──────────┤
│05│98年1月8│寅○○以│海洛因新臺│嘉義市水│己○○共同販賣第一級│
│  │日12時39│其使用09│幣1,000元 │瓶座遊藝│毒品，累犯，處有期徒│
│  │分許    │00000000│          │場      │刑拾捌年，扣案之行動│
│  │        │號行動電│          │        │電話（含０九三六五五│
│  │        │話撥打至│          │        │０四七六SIM 卡壹張）│
│  │        │被告使用│          │        │壹支、電話紀錄參張、│
│  │        │之093655│          │        │帳單貳紙、磅秤壹台，│
│  │        │0476號行│          │        │均沒收之。未扣案販賣│
│  │        │動電話  │          │        │第一級毒品所得新臺幣│
│  │        │        │          │        │壹仟元，與丁○○連帶│
│  │        │        │          │        │沒收，如全一部或一部│
│  │        │        │          │        │不能沒收時，以其等財│
│  │        │        │          │        │產連帶抵償之。      │
│  │        │        │          │        │丁○○共同販賣第一級│
│  │        │        │          │        │毒品，處有期徒刑柒年│
│  │        │        │          │        │捌月，扣案之行動電話│
│  │        │        │          │        │（含00000000│
│  │        │        │          │        │七六SIM卡壹張）、電 │
│  │        │        │          │        │紀錄參張、帳單貳紙、│
│  │        │        │          │        │磅秤壹台，均沒收。未│
│  │        │        │          │        │扣案販賣第一級毒品所│
│  │        │        │          │        │得新臺幣壹仟元與張金│
│  │        │        │          │        │獅連帶沒收，如全部或│
│  │        │        │          │        │一部不能沒收時，以其│
│  │        │        │          │        │等財產連帶抵償之。  │
│  │        │        │          │        │                    │
├─┼────┼────┼─────┼────┼──────────┤
│06│97年12月│壬○○以│海洛因8分 │嘉義市陽│己○○共同販賣第一級│
│  │13日9時 │其使用09│之1錢（有 │明醫院  │毒品，累犯，處有期徒│
│  │10分許  │00000000│利於被告張│        │刑拾捌年，扣案之行動│
│  │        │號行動電│金獅、沈浩│        │電話（含０九三六五五│
│  │        │話撥打至│然之認定，│        │０四七六SIM 卡壹張）│
│  │        │被告使用│新臺幣1,00│        │壹支、電話紀錄參張、│
│  │        │之093655│0元）     │        │帳單貳紙、磅秤壹台，│
│  │        │0476號行│          │        │均沒收之。未扣案販賣│
│  │        │動電話  │          │        │第一級毒品所得新臺幣│
│  │        │        │          │        │壹仟元，與丁○○連帶│
│  │        │        │          │        │沒收，如全部或一部不│
│  │        │        │          │        │能沒收時，以其等財產│
│  │        │        │          │        │連帶抵償之。        │
│  │        │        │          │        │丁○○共同販賣第一級│
│  │        │        │          │        │毒品，處有期徒刑柒年│
│  │        │        │          │        │捌月，扣案之行動電話│
│  │        │        │          │        │（含00000000│
│  │        │        │          │        │七六SIM卡壹張）壹支 │
│  │        │        │          │        │、電紀錄參張、帳單貳│
│  │        │        │          │        │紙、磅秤壹台，均沒收│
│  │        │        │          │        │。未扣案販賣第一級毒│
│  │        │        │          │        │品所得新臺幣壹仟元與│
│  │        │        │          │        │己○○連帶沒收，如全│
│  │        │        │          │        │部或一部不能沒收時，│
│  │        │        │          │        │以其等財產連帶抵償之│
│  │        │        │          │        │。                  │
├─┼────┼────┼─────┼────┼──────────┤
│07│97年12月│庚○○以│海洛因8分 │嘉義市陽│己○○共同販賣第一級│
│  │13日13時│其使用09│之1錢（有 │明醫院  │毒品，累犯，處有期徒│
│  │43分許  │00000000│利於被告之│        │刑拾捌年，扣案之行動│
│  │        │號行動電│認定為新臺│        │電話（含０九三六五五│
│  │        │話撥打至│幣1,000元 │        │０四七六SIM 卡壹張）│
│  │        │被告使用│）        │        │電話紀錄參張、帳單貳│
│  │        │之093655│          │        │紙、磅秤壹台，均沒收│
│  │        │0476號行│          │        │之。未扣案販賣第一級│
│  │        │動電話  │          │        │毒品所得新臺幣壹仟元│
│  │        │        │          │        │，與丁○○連帶沒收，│
│  │        │        │          │        │如全一部或一部不能沒│
│  │        │        │          │        │收時，以其等財產連帶│
│  │        │        │          │        │抵償之。            │
│  │        │        │          │        │丁○○共同販賣第一級│
│  │        │        │          │        │毒品，處有期徒刑柒年│
│  │        │        │          │        │捌月，扣案之行動電話│
│  │        │        │          │        │（含00000000│
│  │        │        │          │        │七六SIM卡壹張）壹支 │
│  │        │        │          │        │、電紀錄參張、帳單貳│
│  │        │        │          │        │紙、磅秤壹台，均沒收│
│  │        │        │          │        │。未扣案販賣第一級毒│
│  │        │        │          │        │品所得新臺幣壹仟元與│
│  │        │        │          │        │己○○連帶沒收，如全│
│  │        │        │          │        │部或一部不能沒收時，│
│  │        │        │          │        │以其等財產連帶抵償之│
│  │        │        │          │        │。                  │
├─┼────┼────┼─────┼────┼──────────┤
│08│97年12月│子○○以│海洛因新臺│嘉義市陽│己○○共同販賣第一級│
│  │13日13時│其使用09│幣1,000元 │明醫院  │毒品，累犯，處有期徒│
│  │20分許  │00000000│          │        │刑拾捌年，扣案之行動│
│  │        │號行動電│          │        │電話（含０九三六五五│
│  │        │話撥打至│          │        │０四七六SIM 卡壹張）│
│  │        │被告使用│          │        │壹支、電話紀錄參張、│
│  │        │之093655│          │        │帳單貳紙、磅秤壹台，│
│  │        │0476號行│          │        │均沒收之。未扣案販賣│
│  │        │動電話  │          │        │第一級毒品所得新臺幣│
│  │        │        │          │        │壹仟元與丁○○連帶沒│
│  │        │        │          │        │收，如全部或一部不能│
│  │        │        │          │        │沒收時，以其等財產連│
│  │        │        │          │        │帶抵償之。          │
│  │        │        │          │        │丁○○共同販賣第一級│
│  │        │        │          │        │毒品，處有期徒刑柒年│
│  │        │        │          │        │捌月，扣案之行動電話│
│  │        │        │          │        │（含00000000│
│  │        │        │          │        │七六SIM卡壹張）壹支 │
│  │        │        │          │        │、電紀錄參張、帳單貳│
│  │        │        │          │        │紙、磅秤壹台，均沒收│
│  │        │        │          │        │之。未扣案販賣第一級│
│  │        │        │          │        │毒品所得新臺幣壹仟元│
│  │        │        │          │        │與己○○連帶沒收，如│
│  │        │        │          │        │全部或一部不能沒收時│
│  │        │        │          │        │，以其等財產連帶抵償│
│  │        │        │          │        │之。                │
├─┼────┼────┼─────┼────┼──────────┤
│09│98年1月1│子○○以│海洛因新臺│嘉義市垂│己○○共同販賣第一級│
│  │日15時31│其使用09│幣3,000元 │楊路嘉賓│毒品，累犯，處有期徒│
│  │分許    │00000000│          │大飯店旁│刑拾捌年，扣案之電話│
│  │        │號行動電│          │        │紀錄參張、帳單貳紙、│
│  │        │話撥打至│          │        │磅秤壹台，均沒收之。│
│  │        │被告使用│          │        │未扣案販賣第一級毒品│
│  │        │之092648│          │        │所得新臺幣參仟元，與│
│  │        │4274號行│          │        │丁○○連帶沒收，如全│
│  │        │動電話  │          │        │一部或一部不能沒收時│
│  │        │        │          │        │，以其等財產連帶抵償│
│  │        │        │          │        │之。                │
│  │        │        │          │        │丁○○共同販賣第一級│
│  │        │        │          │        │毒品，處有期徒刑柒年│
│  │        │        │          │        │捌月，扣案之電紀錄參│
│  │        │        │          │        │張、帳單貳紙、磅秤壹│
│  │        │        │          │        │台，均沒收之。未扣案│
│  │        │        │          │        │販賣第一級毒品所得新│
│  │        │        │          │        │臺幣參仟元與己○○連│
│  │        │        │          │        │帶沒收，如全部或一部│
│  │        │        │          │        │不能沒收時，以其等財│
│  │        │        │          │        │產連帶抵償之。      │
└─┴────┴────┴─────┴────┴──────────┘
附表六：被告己○○、丁○○、癸○○共同販賣第1級毒品海洛
因部分
┌─┬────┬────┬─────┬────┬──────────┐
│編│購買時間│購毒者及│數量/價格 │交付地點│論罪科刑            │
│號│        │聯絡方式│          │        │                    │
├─┼────┼────┼─────┼────┼──────────┤
│01│98年1月 │丑○○以│海洛因新臺│嘉義縣梅│己○○共同販賣第一級│
│  │5日18時 │其使用05│幣1,000元 │山縣某公│毒品，累犯，處有期徒│
│  │6分許   │-0000000│          │車處    │刑拾捌年，扣案之電話│
│  │        │號市內電│          │        │紀錄參張、帳單貳紙、│
│  │        │話撥打至│          │        │磅秤壹台，均沒收之。│
│  │        │被告張金│          │        │未扣案販賣第一級毒品│
│  │        │獅使用之│          │        │所得新臺幣壹仟元與劉│
│  │        │00000000│          │        │玟萱、丁○○連帶沒收│
│  │        │74號行動│          │        │，如全部或一部不能沒│
│  │        │電話    │          │        │收時，以其等財產連帶│
│  │        │        │          │        │抵償之。            │
│  │        │        │          │        │丁○○共同販賣第一級│
│  │        │        │          │        │毒品，處有期徒刑柒年│
│  │        │        │          │        │捌月，扣案之電紀錄參│
│  │        │        │          │        │張、帳單貳紙、磅秤壹│
│  │        │        │          │        │台，均沒收之。未扣案│
│  │        │        │          │        │販賣毒品所得新臺幣壹│
│  │        │        │          │        │仟元與己○○、癸○○│
│  │        │        │          │        │連帶沒收，如全部或一│
│  │        │        │          │        │部不能沒收時，以其等│
│  │        │        │          │        │財產連帶抵償之。    │
│  │        │        │          │        │癸○○共同販賣第一級│
│  │        │        │          │        │毒品，處有期徒刑拾柒│
│  │        │        │          │        │年，扣案之電紀錄參張│
│  │        │        │          │        │、帳單貳紙、磅秤壹台│
│  │        │        │          │        │，均沒收之。未扣案販│
│  │        │        │          │        │賣毒品所得新臺幣壹仟│
│  │        │        │          │        │元與己○○、丁○○連│
│  │        │        │          │        │帶沒收，如全部或一部│
│  │        │        │          │        │不能沒收時，以其等財│
│  │        │        │          │        │產連帶抵償之。      │
│  │        │        │          │        │                    │
└─┴────┴────┴─────┴────┴──────────┘
附表七：沒收之物
 ┌────┬────────┬────────┬───────┐
 │編號    │物品名稱        │所有人          │數量          │
 │        │                │                │              │
 │        │                │                │              │
 ├────┼────────┼────────┼───────┤
 │   1    │第一級毒品海洛因│己○○          │27小包（含包裝│
 │        │(含包裝袋）     │                │袋），合計淨重│
 │        │                │                │7.89公克，純度│
 │        │                │                │30.99%        │
 ├────┼────────┼────────┼───────┤
 │   2    │行動電話（含    │己○○          │1支           │
 │        │0000000000SIM卡 │                │              │
 │        │一張）          │                │              │
 ├────┼────────┼────────┼───────┤
 │   3    │電話紀錄紙      │己○○          │1張           │
 ├────┼────────┼────────┼───────┤
 │   4    │電話紀錄紙      │己○○          │1張           │
 ├────┼────────┼────────┼───────┤
 │   5    │電話紀錄紙      │丁○○          │1張           │
 ├────┼────────┼────────┼───────┤
 │   6    │帳單            │己○○          │1張           │
 ├────┼────────┼────────┼───────┤
 │   7    │帳單            │己○○          │1張           │
 ├────┼────────┼────────┼───────┤
 │   8    │磅秤            │己○○          │1台           │
 └────┴────────┴────────┴───────┘

司法院資訊處製作；財團法人民間司法改革基金會備份。
